ἀγαθοεργέω:
    P: ἀγαθοεργε
ἀγαθοποιέω:
    P: ἀγαθοποιε
    A: ἀγαθοποιησ
    AN: ἀγαθοποιησ
ἀγαλλιάω:
    P: ἀγαλλια
    A: ἠγαλλιασ
    APN: ἀγαλλιαθη!
ἀγανακτέω:
    P: ἀγανακτε
    A: ἠγανακτησ
ἀγαπάω:
    P: ἀγαπα
    I: ἠγαπα
    F: ἀγαπησ
    FP: ἀγαπηθησ
    A: ἠγαπησ
ἀγγαρεύω:
    P: ἀγγαρευ
    F: ἀγγαρευσ
    A: ἠγγαρευσ

ἀγγέλλω:
    P: ἀγγελλ
    I: ἠγγελλ
    F: ἀγγελ#
    A: ἠγγειλ
    AN: ἀγγειλ
    AP: ἠγγελη!
ἐπαγγέλλομαι:
    inherit: ἀγγέλλω
    prefix: ἐπί
προεπαγγέλλομαι:
    inherit: ἀγγέλλω
    prefix: πρό+ἐπί
ἀναγγέλλω:
    inherit: ἀγγέλλω
    prefix: ἀνά
ἀπαγγέλλω:
    inherit: ἀγγέλλω
    prefix: ἀπό
διαγγέλλω:
    inherit: ἀγγέλλω
    prefix: διά
ἐξαγγέλλω:
    inherit: ἀγγέλλω
    prefix: ἐκ
καταγγέλλω:
    inherit: ἀγγέλλω
    prefix: κατά
παραγγέλλω:
    inherit: ἀγγέλλω
    prefix: παρά
προκαταγγέλλω:
    inherit: ἀγγέλλω
    prefix: πρό+κατά

ἄγε:
    P: ἀγ
ἁγιάζω:
    P: ἁγιαζ
    A: ἡγιασ
    AP: ἡγιασθη!
ἁγνίζω:
    P: ἁγνιζ
ἀγνοέω:
    P: ἀγνοε
    I: ἠγνοε
κατάγνυμι:  # κατά+ἄγνυμι
    F: κατεαξ

ἀγοράζω:
    P: ἀγοραζ
    I: ἠγοραζ
    A: ἠγορασ
    AN: ἀγορασ
    AP: ἠγορασθη!
ἐξαγοράζω:
    inherit: ἀγοράζω
    prefix: ἐκ

κατηγορέω:  # κατά+ἀγορεύω
    P: κατηγορε
    I: κατηγορε
    F: κατηγορησ
ἀγρυπνέω:
    P: ἀγρυπνε
ἀπάγχομαι:  # ἀπό+ἄγχομαι
    A: ἀπηγξ

ἄγω:
    P: ἀγ
    I: $ἠγ
    F: ἀξ
    FP: ἀχθησ
    A: ἠγαγ
    AN: ἀγαγ/ᾰ̓ξ
    AP: ἠχθη!
    APN: ἀχθη!
ἀνάγω:
    inherit: ἄγω
    prefix: ἀνά
ἀπάγω:
    inherit: ἄγω
    prefix: ἀπό
διάγω:
    inherit: ἄγω
    prefix: διά
εἰσάγω:
    inherit: ἄγω
    prefix: εἰς
ἐξάγω:
    inherit: ἄγω
    prefix: ἐκ
ἐπάγω:
    inherit: ἄγω
    prefix: ἐπί
ἐπανάγω:
    inherit: ἄγω
    prefix: ἐπί+ἀνά
ἐπισυνάγω:
    inherit: ἄγω
    prefix: ἐπί+συν
κατάγω:
    inherit: ἄγω
    prefix: κατά
μετάγω:
    inherit: ἄγω
    prefix: μετά
παράγω:
    inherit: ἄγω
    prefix: παρά
παρεισάγω:
    inherit: ἄγω
    prefix: παρά+εἰς
περιάγω:
    inherit: ἄγω
    prefix: περί
προάγω:
    inherit: ἄγω
    prefix: πρό
προσάγω:
    inherit: ἄγω
    prefix: πρός
συνάγω:
    inherit: ἄγω
    prefix: σύν
ὑπάγω:
    inherit: ἄγω
    prefix: ὑπό

ἀγωνίζομαι:
    P: ἀγωνιζ
    I: ἠγωνιζ
ἐπαγωνίζομαι:
    inherit: ἀγωνίζομαι
    prefix: ἐπί
καταγωνίζομαι:
    inherit: ἀγωνίζομαι
    prefix: κατά
συναγωνίζομαι:
    inherit: ἀγωνίζομαι
    prefix: σύν

ἀδημονέω:
    P: ἀδημονε
ἀδικέω:
    P: ἀδικε
    F: ἀδικησ
    A: ἠδικησ
    AN: ἀδικησ
ἀδυνατέω:
    P: ἀδυνατε
    F: ἀδυνατησ
ᾄδω:
    P: ᾀδ
ἀθετέω:
    P: ἀθετε
    F: ἀθετησ
    A: ἠθετησ
    AN: ἀθετησ

ἀθλέω:
    P: ἀθλε
συναθλέω:
    inherit: ἀθλέω
    prefix: συν

ἀθυμέω:
    P: ἀθυμε

αἰνέω:
    P: αἰνε
    I: ῃνε
    A: ῃνεσ
ἐπαινέω:
    inherit: αἰνέω
    prefix: ἐπί
παραινέω:
    inherit: αἰνέω
    prefix: παρά

αἱρέομαι:
    P: αἱρε
    F: αἱρησ
    A: εἱλα!
αἱρέω:
    P: αἱρε
    I: ῃρε/ειχ  # @@@ error in SBLGNT?
    F: ἑλε
    FP: αἱρεθησ
    A: $εἱλ
    AN: ἑλ
    AP: ῃρεθη!
    APN: αἱρεθη!
ἀναιρέω:
    inherit: αἱρέω
    prefix: ἀνά
ἀφαιρέω:
    inherit: αἱρέω
    prefix: ἀπό
διαιρέω:
    inherit: αἱρέω
    prefix: διά
ἐξαιρέω:
    inherit: αἱρέω
    prefix: ἐκ
καθαιρέω:
    inherit: αἱρέω
    prefix: κατά
περιαιρέω:
    inherit: αἱρέω
    prefix: περί

αἱρετίζω:
    A: ᾑρετισ

αἴρω:
    P: αἰρ
    F: ἀρ#
    FP: ἀρθησ
    A: $ἠρ
    AN: ἀρ
    AP: ἠρθη!
ἐπαίρω:
    inherit: αἴρω
    prefix: ἐπί
μεταίρω:
    inherit: αἴρω
    prefix: μετά
συναίρω:
    inherit: αἴρω
    prefix: σύν
ὑπεραίρομαι:
    inherit: αἴρω
    prefix: ὑπερ

αἰσχύνομαι:
    P: αἰσχυν
    FP: αἰσχυνθησ
    I: ῃσχυν
    AP: αἰσχυνθη!
ἐπαισχύνομαι:
    inherit: αἰσχύνομαι
    prefix: ἐπί
καταισχύνω:
    inherit: αἰσχύνομαι
    prefix: κατά

αἰτέω:
    P: αἰτε
    I: ᾐτε
    F: αἰτησ
    A: ᾐτησ
    AN: αἰτησ
ἀπαιτέω:
    inherit: αἰτέω
    prefix: ἀπό
ἐξαιτέομαι:
    inherit: αἰτέω
    prefix: ἐκ
ἐπαιτέω:
    inherit: αἰτέω
    prefix: ἐπί
παραιτέομαι:
    inherit: αἰτέω
    prefix: παρά

προαιτιάομαι:  # πρό+αἰτιάομαι
    P: unknown
αἰχμαλωτεύω:
    A: ᾐχμαλωτευσ
αἰχμαλωτίζω:
    P: αἰχμαλωτιζ
    FP: αἰχμαλωτισθησ
ἀκαιρέομαι:
    P: ἀκαιρε
    I: ἠκαιρε
ἀκμάζω:
    A: ἠκμασ

ἀκολουθέω:
    P: ἀκολουθε
    I: ἠκολουθε
    F: ἀκολουθησ
    A: ἠκολουθησ
    AN: ἀκολουθησ
ἐξακολουθέω:
    inherit: ἀκολουθέω
    prefix: ἐκ
ἐπακολουθέω:
    inherit: ἀκολουθέω
    prefix: ἐπί
παρακολουθέω:
    inherit: ἀκολουθέω
    prefix: παρά
συνακολουθέω:
    inherit: ἀκολουθέω
    prefix: σύν

ἀκούω:
    P: ἀκου
    I: ἠκου
    F: ἀκουσ
    FP: ἀκουσθησ
    A: ἠκουσ
    AN: ἀκουσ
    AP: ἠκουσθη!
διακούω:
    inherit: ἀκούω
    prefix: διά
εἰσακούω:
    inherit: ἀκούω
    prefix: εἰσ
ἐπακούω:
    inherit: ἀκούω
    prefix: ἐπί
προακούω:
    inherit: ἀκούω
    prefix: πρό
ὑπακούω:
    inherit: ἀκούω
    prefix: ὑπό

ἀκριβόω:
    A: ἠκριβωσ
ἐπακροάομαι:  # ἐπί+ἀκροάομαι
    P: ἐπακροα
    I: ἐπηκροα
    F: unknown
    FP: unknown
ἀκυρόω:
    P: ἀκυρο
    A: ἠκυρωσ
ἀλείφω:
    P: ἀλειφ
    I: ἠλειφ
    A: ἠλειψ
ἐξαλείφω:  # ἐκ+ἀλείφω
    P: ἐξαλειφ
    F: ἐξαλειψ
    APN: ἐξαλειφθη!
ἁλιεύω:
    P: ἁλιευ
ἁλίζω:
    P: ἁλιζ
    FP: ἁλισθησ
ἀναλίσκω:  # ἀνά+ἁλίσκω
    AN: ἀναλωσ

ἀλλάσσω:
    P: ἀλλασσ
    I: ηλλασσ
    F: ἀλλαξ
    FP: ἀλλαγησ
    A: ἠλλαξ
    AN: ἀλλαξ
    AP: ηλλαγη!
ἀπαλλάσσω:
    inherit: ἀλλάσσω
    prefix: ἀπό
ἀποκαταλλάσσω:
    inherit: ἀλλάσσω
    prefix: ἀπό+κατά
καταλλάσσω:
    inherit: ἀλλάσσω
    prefix: κατά
μεταλλάσσω:
    inherit: ἀλλάσσω
    prefix: μετά
συναλλάσσω:
    inherit: ἀλλάσσω
    prefix: σύν

ἅλλομαι:
    A: ἡλα!
ἁμαρτάνω:
    P: ἁμαρταν
    F: ἁμαρτησ
    A: ἡμαρτ
ἀμελέω:
    P: ἀμελε
    A: ἠμελησ
ἀμύνομαι:
    A: ἠμυν
ἀμφιάζω:
    P: ἀμφιαζ/ἀμφιεζ
ἀμφιέννυμι:
    P: ἀμφιεννυ!
ἀναγκάζω:
    P: ἀναγκαζ
    I: ἠναγκαζ
    A: ἠναγκασ
    AP: ἠναγκασθη!
ἀνδρίζομαι:
    P: ἀνδριζ

ἀντάω:
    P: ἀντα
    F: ἀντησ
    A: ἠντησ
ἀπαντάω:
    inherit: ἀντάω
    prefix: ἀπό
καταντάω:
    inherit: ἀντάω
    prefix: κατά
συναντάω:
    inherit: ἀντάω
    prefix: σύν
ὑπαντάω:
    inherit: ἀντάω
    prefix: ὑπό

ἀντλέω:
    P: ἀντλε
    AN: ἀντλησ

ἀξιόω:
    P: ἀξιο
    I: ἠξιο
    FP: ἀξιωθησ
    A: ἠξιωσ
καταξιόω:
    inherit: ἀξιόω
    prefix: κατά

συναπάγομαι:  # σύν+ἀπάγομαι
    P: unknown
ἀπαρνέομαι:
    P: ἀπαρνε
    F: ἀπαρνησ
    FP: ἀπαρνηθησ

ἀπατάω:
    P: ἀπατα
    A: ἠπατησ
    AP: ἠπατηθη!
ἐξαπατάω:
    inherit: ἀπατάω
    prefix: ἐκ

ἀπειθέω:
    P: ἀπειθε
    I: ἠπειθε
    A: ἠπειθησ
ἀπειλέω:
    P: ἀπειλε
    I: ἠπειλε
ἄπειμι:
    P: ἀπει!
    I: ἀπῃε!
ἀπιστέω:
    P: ἀπιστε
    I: ἠπιστε
    A: ἠπιστησ
ἀποκυέω:
    P: ἀποκυ/ἀποκυε
    A: ἀπεκυησ

ἀπορέω:
    P: ἀπορε
    I: ἠπορε
    APN: ἀπορηθη!
διαπορέω:
    inherit: ἀπορέω
    prefix: διά
ἐξαπορέομαι:
    inherit: ἀπορέω
    prefix: ἐκ

ἅπτω:
    P: ἁπτ
    A: $ἡψ
    AP: ἡφθη!
ἀνάπτω:
    inherit: ἅπτω
    prefix: ἀνά
καθάπτω:
    inherit: ἅπτω
    prefix: κατά

καταράομαι:  # κατά+ἀράομαι
    P: καταρα

ἀργέω:
    P: ἀργε
    F: ἀργησ
    FP: ἀργηθησ
καταργέω:
    inherit: ἀργέω
    prefix: κατά

ἀρέσκω:
    P: ἀρεσκ
    I: ἠρεσκ
    A: ἠρεσ
    AN: ἀρεσ
ἀριθμέω:
    AN: ἀριθμησ
ἀριστάω:
    A: ἠριστησ

ἀρκέω:
    P: ἀρκε
    FP: ἀρκεσθησ
    A: ἠρκεσ
ἐπαρκέω:
    inherit: ἀρκέω
    prefix: ἐπί

ἁρμόζομαι:
    A: ἡρμοσ
ἀρνέομαι:
    P: ἀρνε
    I: ἠρνε
    F: ἀρνησ
    A: ἠρνησ
    AN: ἀρνησ
ἀροτριάω:
    P: ἀροτρια

ἁρπάζω:
    P: ἁρπαζ
    F: ἁρπασ
    FP: ἁρπαγησ
    A: ἡρπασ
    AN: ἁρπασ
    AP: ἡρπαγη!/ἡρπασθη!
διαρπάζω:
    inherit: ἁρπάζω
    prefix: διά
συναρπάζω:
    inherit: ἁρπάζω
    prefix: σύν

ἀρτίζω:
    P: ἀρτιζ
    F: ἀρτισ
    AN: ἀρτισ
ἐξαρτίζω:
    inherit: ἀρτίζω
    prefix: ἐκ
καταρτίζω:
    inherit: ἀρτίζω
    prefix: κατά

ἀρτύω:
    P: ἀρτυ
    F: ἀρτυσ
    FP: ἀρτυθησ

ἄρχω:
    P: ἀρχ
    I: $ἠρχ
    F: ἀρξ
    A: ἠρξ
    AN: ἀρξ
προενάρχομαι:
    inherit: ἄρχω
    prefix: πρό+ἐν
προϋπάρχω:
    inherit: ἄρχω
    prefix: πρό+ὑπό
ὑπάρχω:
    inherit: ἄρχω
    prefix: ὑπό

ἀσεβέω:
    A: ἠσεβησ
ἀσθενέω:
    P: ἀσθενε
    I: ἠσθενε
    A: ἠσθενησ
ἀσκέω:
    P: ἀσκε
ἀσπάζομαι:
    P: ἀσπαζ
    I: ἠσπαζ
    A: ἠσπασ
ἀστατέω:
    P: ἀστατε
ἀστοχέω:
    A: ἠστοχησ
περιαστράπτω:  # περί+ἀστράπτω
    P: unknown
ἀσφαλίζω:
    A: ἠσφαλισ
    APN: ἀσφαλισθη!
ἀσχημονέω:
    P: ἀσχημονε
ἀτακτέω:
    A: ἠτακτησ
ἀτενίζω:
    P: ἀτενιζ
    AN: ἀτενισ
ἀτιμάζω:
    P: ἀτιμαζ
    A: ἠτιμασ
    APN: ἀτιμασθη!
αὐγάζω:
    AN: αὐγασ
αὐθεντέω:
    P: αὐθεντε
αὐλέω:
    A: ηὐλησ
αὐλίζομαι:
    P: αὐλιζ
    I: ηὐλιζ
    AP: ηὐλισθη!

αὐξάνω:
    P: αὐξαν
    I: ηὐξαν
    F: αὐξησ
    A: ηὐξησ
συναυξάνομαι:
    inherit: αὐξάνω
    prefix: σύν
ὑπεραυξάνω:
    inherit: αὐξάνω
    prefix: ὑπερ

αὔξω:
    P: αὐξ
αὐχέω:
    P: αὐχε
ἀφανίζω:
    P: ἀφανιζ
ἀφρίζω:
    P: ἀφριζ
ἀχρειόομαι:
    AP: ἠχρεωθη!
βαθύνω:
    A: ἐβαθυν

βαίνω:
    P: βαιν
    I: ἐβαιν
    F: βησ
    FP: βιβασθησ
    A: ἐβη!
    AN: βη!
ἀναβαίνω:
    inherit: βαίνω
    prefix: ἀνά
ἀποβαίνω:
    inherit: βαίνω
    prefix: ἀπό
διαβαίνω:
    inherit: βαίνω
    prefix: διά
ἐκβαίνω:
    inherit: βαίνω
    prefix: ἐκ
ἐμβαίνω:
    inherit: βαίνω
    prefix: ἐν
ἐπιβαίνω:
    inherit: βαίνω
    prefix: ἐπί
καταβαίνω:
    inherit: βαίνω
    prefix: κατά
μεταβαίνω:
    inherit: βαίνω
    prefix: μετά
παραβαίνω:
    inherit: βαίνω
    prefix: παρά
συμβαίνω:
    inherit: βαίνω
    prefix: σύν

βάλλω:
    P: βαλλ
    I: ἐβαλλ
    F: βαλ#
    FP: βληθησ
    A: ἐβαλ
    AN: βαλ
    AP: ἐβληθη!
    APN: βληθη!
ἀναβάλλομαι:
    inherit: βάλλω
    prefix: ἀνά
ἀντιβάλλω:
    inherit: βάλλω
    prefix: ἀντί
διαβάλλω:
    inherit: βάλλω
    prefix: διά
ἐκβάλλω:
    inherit: βάλλω
    prefix: ἐκ
ἐμβάλλω:
    inherit: βάλλω
    prefix: ἐν
ἐπιβάλλω:
    inherit: βάλλω
    prefix: ἐπί
παραβάλλω:
    inherit: βάλλω
    prefix: παρά
παρεμβάλλω:
    inherit: βάλλω
    prefix: παρά+ἐν
περιβάλλω:
    inherit: βάλλω
    prefix: περί
συμβάλλω:
    inherit: βάλλω
    prefix: σύν
ὑπερβάλλω:
    inherit: βάλλω
    prefix: ὑπέρ
ὑποβάλλω:
    inherit: βάλλω
    prefix: ὑπό

βαπτίζω:
    P: βαπτιζ
    I: ἐβαπτιζ
    F: βαπτισ
    FP: βαπτισθησ
    A: ἐβαπτισ
    AP: ἐβαπτισθη!
    APN: βαπτισθη!
βάπτω:
    P: βαπτ
    F: βαψ

βαρέω:
    P: βαρε
    AP: ἐβαρηθη!
    AN: βαρησ
καταβαρέω:
    inherit: βαρέω
    prefix: κατά
ἐπιβαρέω:
    inherit: βαρέω
    prefix: ἐπί

βασανίζω:
    P: βασανιζ
    I: ἐβασανιζ
    FP: βασανισθησ
    A: ἐβασανισ
    AN: βασανισ

βασιλεύω:
    P: βασιλευ
    F: βασιλευσ
    A: ἐβασιλευσ
    AN: βασιλευσ
συμβασιλεύω:
    inherit: βασιλεύω
    prefix: σύν

βασκαίνω:
    A: ἐβασκαν
βαστάζω:
    P: βασταζ
    I: ἐβασταζ
    F: βαστασ
    A: ἐβαστασ
    AN: βαστασ

βεβαιόω:
    P: βεβαιο
    F: βεβαιωσ
    AN: βεβαιωσ
    AP: ἐβεβαιωθη!
διαβεβαιόομαι:
    inherit: βεβαιόομαι
    prefix: διά
    P: διαβεβαιο

βεβηλόω:
    P: βεβηλο
    AN: βεβηλωσ

βιάζω:
    P: βιαζ
παραβιάζομαι:
    inherit: βιάζω
    prefix: παρά

βιβάζω:
    P: βιβαζ
    F: βιβασ
    A: ἐβιβασ
ἐμβιβάζω:
    inherit: βιβάζω
    prefix: ἐν
ἐπιβιβάζω:
    inherit: βιβάζω
    prefix: ἐπί
συμβιβάζω:
    inherit: βιβάζω
    prefix: σύν

βιόω:
    AN: βιωσ
βλαστάνω:
    P: βλαστα
    A: ἐβλαστησ
βλασφημέω:
    P: βλασφημε
    I: ἐβλασφημε
    FP: βλασφημηθησ
    A: ἐβλασφημησ
    AN: βλασφημησ

βλέπω:
    P: βλεπ
    I: ἐβλεπ
    F: βλεψ
    A: ἐβλεψ
    AN: βλεψ
ἀναβλέπω:
    inherit: βλέπω
    prefix: ἀνά
ἀποβλέπω:
    inherit: βλέπω
    prefix: ἀπό
διαβλέπω:
    inherit: βλέπω
    prefix: διά
ἐμβλέπω:
    inherit: βλέπω
    prefix: ἐν
ἐπιβλέπω:
    inherit: βλέπω
    prefix: ἐπί
περιβλέπομαι:
    inherit: βλέπω
    prefix: περί

βοάω:
    A: ἐβοησ
ἀναβοάω:
    inherit: βοάω
    prefix: ἀνά

βοηθέω:
    P: βοηθε
    A: ἐβοηθησ
    AN: βοηθησ
βόσκω:
    P: βοσκ

βουλεύομαι:
    P: βουλευ
    I: ἐβουλευ
    F: βουλευσ
    A: ἐβουλευσ
συμβουλεύω:
    inherit: βουλεύομαι
    prefix: σύν

βούλομαι:
    P: βουλ
    I: ἐβουλ
    AP: ἐβουληθη!

βραβεύω:
    P: βραβευ
καταβραβεύω:
    inherit: βραβεύω
    prefix: κατά

βραδύνω:
    P: βραδυν
βρέχω:
    P: βρεχ
    A: ἐβρεξ
    AN: βρεξ
ἐμβριμάομαι:  # ἐν+βριμάομαι
    P: ἐμβριμα
    I: ἐνεβριμα
    A: ἐνεβριμησ
    AP: ἐνεβριμηθη!
βρύχω:
    P: βρυχ
    I: ἐβρυχ
βρύω:
    P: βρυ
βυθίζω:
    P: βυθιζ
ἐπιγαμβρεύω:  # ἐπί+γαμβρός
    P: ἐπιγαμβρευ
    F: ἐπιγαμβρευσ
γαμέω:
    P: γαμε
    I: ἐγαμε
    A: ἐγαμησ/ἐγημ
    AN: γαμησ
    APN: γαμηθη!
γαμίζω:
    P: γαμιζ
    I: ἐγαμιζ
γαμίσκω:
    P: γαμισκ

γελάω:
    P: γελα
    I: ἐγελα
    F: γελασ
καταγελάω:  # κατά+γελάω
    inherit: γελάω
    prefix: κατά

γεμίζω:
    P: γεμιζ
    A: ἐγεμισ
    AN: γεμισ
    AP: ἐγεμισθη!
γέμω:
    P: γεμ
γεννάω:
    P: γεννα
    F: γεννησ
    A: ἐγεννησ
    AP: ἐγεννηθη!
    APN: γεννηθη!
γεύομαι:
    P: γευ
    F: γευσ
    A: ἐγευσ
    AN: γευσ
γεωργέω:
    P: γεωργε
γιγνώσκω:
    P: γιγνωσκ
    A: ἐγνω!
    AN: γνω!

γίνομαι:
    P: γιν
    I: ἐγιν
    F: γενησ
    A: ἐγεν
    AN: γεν
    AP: ἐγενηθη!
    APN: γενηθη!
παραγίνομαι:
    inherit: γίνομαι
    prefix: παρά

γινώσκω:
    P: γινωσκ
    I: ἐγινωσκ
    F: γνωσ
    FP: γνωσθησ
    A: ἐγνω!
    AN: γνω!
    AP: ἐγνωσθη!
    APN: γνωσθη!
ἀναγινώσκω:
    inherit: γινώσκω
    prefix: ἀνά
διαγινώσκω:
    inherit: γινώσκω
    prefix: διά
ἐπιγινώσκω:
    inherit: γινώσκω
    prefix: ἐπί
καταγινώσκω:
    inherit: γινώσκω
    prefix: κατά
προγινώσκω:
    inherit: γινώσκω
    prefix: πρό

γνωρίζω:
    P: γνωριζ
    I: unknown
    F: γνωρισ
    A: ἐγνωρισ
    AN: γνωρισ
    AP: ἐγνωρισθη!
ἀναγνωρίζομαι:
    inherit: γνωρίζω
    prefix: ἀνά

γογγύζω:
    P: γογγυζ
    I: ἐγογγυζ
    A: ἐγογγυσ
διαγογγύζω:
    inherit: γογγύζω
    prefix: διά

γράφω:
    P: γραφ
    F: γραψ
    A: ἐγραψ
    AN: γρᾰψ
    AP: ἐγραφη!
ἀπογράφω:
    inherit: γράφω
    prefix: ἀπό
ἐπιγράφω:
    inherit: γράφω
    prefix: ἐπί
προγράφω:
    inherit: γράφω
    prefix: πρό

γρηγορέω:
    P: γρηγορε
    A: ἐγρηγορησ
    AN: γρηγορησ
γυμνάζω:
    P: γυμναζ
γυμνιτεύω:
    P: γυμνιτευ
δαιμονίζομαι:
    P: δαιμονιζ
δάκνω:
    P: δακν
δακρύω:
    A: ἐδακρυσ
δαμάζω:
    P: δαμαζ
    AN: δαμασ
δανείζω:
    P: δανειζ/δανιζ
    AN: δανισ
δαπανάω:
    P: δαπανα
    F: δαπανησ
ἐκδαπανάομαι:  # ἐκ+δαπανάω
    P: ἐκδαπανα
    FP: ἐκδαπανηθησ
δειγματίζω:
    A: ἐδειγματισ
    AN: δειγματισ
δείκνυμι:
    P: δεικνῡ/δεικνῡ!
    I: ἐδεικνῡ!
    F: δειξ
    A: ἐδειξ
    AN: δειξ
ἀναδείκνυμι:  # ἀνά+δείκνυμι
    A: ἀνεδειξ
ἀποδείκνυμι:  # ἀπό+δείκνυμι
    A: ἀπεδειξ
    AN: ἀποδειξ
ἐνδείκνυμι:  # ἐν+δείκνυμι
    P: ἐνδεικνυ!
    A: ἐνεδειξ
    AN: ἐνδειξ
ἐπιδείκνυμι:  # ἐπί+δείκνυμι
    AN: ἐπιδειξ
ὑποδείκνυμι:  # ὑπό+δεικνύμι
    F: ὑποδειξ
    FP: unknown
δειλιάω:
    P: δειλια
δειπνέω:
    P: δειπνε
    F: δειπνησ
    AN: δειπνησ
ἀποδεκατόω:  # ἀπό+δεκατόω
    P: ἀποδεκατο
δελεάζω:
    P: δελεαζ
δέομαι:
    P: δε
δέρω:
    P: δερ
    FP: δαρησ
    A: ἐδειρ
δεσμεύω:
    P: δεσμευ
    I: ἐδεσμευ
δέχομαι:
    P: δεχ
    A: ἐδεξ
    AN: δεξ
ἀπεκδέχομαι:  # ἀπό+ἐκ+δέχομαι
    P: ἀπεκδεχ
    I: ἀπεξεδεχ
ἀποδέχομαι:  # ἀπό+δέχομαι
    P: ἀποδεχ
    I: ἀπεδεχ
    A: ἀπεδεξ
    AN: ἀποδεξ
εἰσδέχομαι:  # εἰς+δέχομαι
    P: εἰσδεχ
    F: εἰσδεξ
ἐκδέχομαι:  # ἐκ+δέχομαι
    P: ἐκδεχ
    I: ἐξεδεχ
ἐπιδέχομαι:  # ἐπί+δέχομαι
    P: ἐπιδεχ
    I: unknown
    F: unknown
    FP: unknown
παραδέχομαι:  # παρά+δέχομαι
    P: παραδεχ
    I: unknown
    F: παραδεξ
    FP: unknown
προσδέχομαι:  # πρός+δέχομαι
    P: προσδεχ
    I: προσεδεχ
    F: unknown
    FP: unknown
ὑποδέχομαι:  # ὑπό+δέχομαι
    P: unknown
δέω:
    P: δε
    I: ἐδε
    F: δησ
    A: ἐδησ
    AN: δησ
    AP: ἐδεηθη!
    APN: δεθη!
καταδέω:  # κατά+δέω
    P: unknown
δηλόω:
    P: δηλο
    I: ἐδηλο
    F: δηλωσ
    A: ἐδηλωσ
    AP: ἐδηλωθη!
ἀποδημέω:  # ἀπό+δημέω
    A: ἀπεδημησ
ἐκδημέω:  # ἐκ+δημέω
    P: ἐκδημε
    AN: ἐκδημησ
ἐνδημέω:  # ἐν+δημέω
    AN: ἐνδημησ
δημηγορέω:
    P: δημηγορε
    I: ἐδημηγορε
διακονέω:
    P: διακονε
    I: διηκονε
    F: διακονησ
    A: διηκονησ
    AN: διακονησ
    APN: διακονηθη!
ἐπιδιατάσσομαι:  # ἐπί+διατάσσομαι
    P: ἐπιδιατασσ
    I: unknown
    F: unknown
    FP: unknown
διδάσκω:
    P: διδασκ
    I: ἐδιδασκ
    F: διδαξ
    A: ἐδιδαξ
    AN: διδαξ
    AP: ἐδιδαχθη!
ἐνδιδύσκω:  # ἐν+διδύσκω
    P: ἐνδιδυσκ
    I: ἐνεδιδυσκ
    F: unknown
    FP: unknown
δίδωμι:
    P: διδο!
    I: ἐδιδο/ἐδιδο!
    F: δωσ
    FP: δοθησ
    A: ἐδωκ/ἐδο!
    AN: δο!
    AP: ἐδοθη!
    APN: δοθη!
ἀνταποδίδωμι:  # ἀντί+ἀπό+δίδωμι
    F: ἀνταποδωσ
    FP: ἀνταποδοθησ
    AN: ἀνταποδο!
ἀποδίδωμι:  # ἀπό+δίδωμι
    P: ἀποδιδο!
    I: ἀπεδιδο
    F: ἀποδωσ
    A: ἀπεδωκ/ἀπεδο!/ἀπεδ
    AN: ἀποδο!
    APN: ἀποδοθη!
διαδίδωμι:  # διά+δίδωμι
    P: διαδιδο!
    I: διεδιδο/διεδιδ
    A: διεδωκ
ἐκδίδωμι:  # ἐκ+δίδωμι
    F: ἐκδωσ
    A: ἐξεδ
ἐπιδίδωμι:  # ἐπί+δίδωμι
    I: ἐπεδιδο!
    F: ἐπιδωσ
    A: ἐπεδωκ
    AP: ἐπεδοθη!
μεταδίδωμι:  # μετά+δίδωμι
    P: μεταδιδο!
    I: unknown
    F: unknown
    FP: unknown
παραδίδωμι:  # παρά+δίδωμι
    P: παραδιδο!
    I: παρεδιδο!/παρεδιδο/παρεδιδ
    F: παραδωσ
    FP: παραδοθησ
προδίδωμι:  # πρό+δίδωμι
    P: unknown
καταδικάζω:  # κατά+δικάζω
    P: καταδικαζ
    I: unknown
    F: unknown
    FP: καταδικασθησ
δικαιόω:
    P: δικαιο
    F: δικαιωσ
    FP: δικαιωθησ
    A: ἐδικαιωσ
    AN: δικαιωσ
    AP: ἐδικαιωθη!
    APN: δικαιωθη!
ἐκδικέω:  # ἐκ+δικέω
    P: ἐκδικε
    F: ἐκδικησ
    A: ἐξεδικησ
    AN: ἐκδικησ
διστάζω:
    A: ἐδιστασ
διχάζω:
    AN: διχασ
διχοτομέω:
    P: διχοτομε
    F: διχοτομησ
διψάω:
    P: διψα
    F: διψησ
    A: ἐδιψησ
διώκω:
    P: διωκ
    I: ἐδιωκ
    F: διωξ
    FP: διωχθησ
    A: ἐδιωξ
καταδιώκω:  # κατά+διώκω
    P: unknown
δογματίζομαι:
    P: δογματιζ
προσδοκάω:  # πρός+δοκάω
    P: προσδοκα
    I: προσεδοκα
    F: unknown
    FP: unknown
δοκέω:
    P: δοκε
    I: ἐδοκε
    A: ἐδοξ
δοκιμάζω:
    P: δοκιμαζ
    F: δοκιμασ
    A: ἐδοκιμασ
    AN: δοκιμασ
ἀποδοκιμάζω:  # ἀπό+δοκιμάζω
    A: ἀπεδοκιμασ
    AP: ἀπεδοκιμασθη!
    APN: ἀποδοκιμασθη!
δολιόω:
    P: δολιο
    I: ἐδολιο
ἐνδοξάζομαι:  # ἐν+δοξάζομαι
    APN: ἐνδοξασθη!
δοξάζω:
    P: δοξαζ
    I: ἐδοξαζ
    F: δοξασ
    A: ἐδοξασ
    AN: δοξασ
    AP: ἐδοξασθη!
δουλαγωγέω:
    P: δουλαγωγε
δουλεύω:
    P: δουλευ
    F: δουλευσ
    A: ἐδουλευσ
δουλόω:
    P: δουλο
    F: δουλωσ
    A: ἐδουλωσ
    AP: ἐδουλωθη!
καταδουλόω:  # κατά+δουλόω
    P: καταδουλο
    F: καταδουλωσ
δύναμαι:
    P: δυν/δυνα!
    I: ἐδυνα!/ἠδυνα!
    F: δυνησ
    AP: ἠδυνηθη!
δυναμόω:
    AP: ἐδυναμωθη!
ἐνδυναμόω:  # ἐν+δυναμόω
    P: ἐνδυναμο
    I: ἐνεδυναμο
    A: ἐνεδυναμωσ
    AP: ἐνεδυναμωθη!
καταδυναστεύω:  # κατά+δυναστεύω
    P: καταδυναστευ
δυνατέω:
    P: δυνατε
δύνω:
    P: unknown
ἐκδύω:  # ἐκ+δύω
    A: ἐξεδυσ
    AN: ἐκδυσ
ἐνδύω:  # ἐν+δύω
    A: ἐνεδυσ
    AN: ἐνδυσ
ἐπενδύομαι:  # ἐπί+ἐν+δύω
    AN: ἐπενδυσ
ἐπιδύω:  # ἐπί+δύω
    P: ἐπιδυ
παρεισδύω:  # παρά+εἰς+δύω
    P: unknown
δωρέομαι:
    A: ἐδωρησ
ἐάω:
    P: ἐα
    I: εἰα
    F: ἐασ
    A: εἰασ
ἐγγίζω:
    P: ἐγγιζ
    I: ἠγγιζ
    F: ἐγγι#
    A: ἠγγισ
    AN: ἐγγισ
ἐγείρω:
    P: ἐγειρ
    F: ἐγερ#
    FP: ἐγερθησ
    A: ἠγειρ
    AN: ἐγειρ
    AP: ἠγερθη!
    APN: ἐγερθη!
διεγείρω:  # διά+ἐγείρω
    P: διεγειρ
    I: διεγειρ
    A: διηγειρ
ἐξεγείρω:  # ἐκ+ἐγείρω
    P: ἐξεγειρ
    F: ἐξεγερ#
    A: ἐξηγειρ
ἐπεγείρω:  # ἐπί+ἐγείρω
    A: ἐπηγειρ
συνεγείρω:  # σύν+ἐγείρω
    P: unknown
ἐδαφίζω:
    P: ἐδαφιζ
    F: ἐδαφι#
ἐνεδρεύω:  # ἐν+εδρεύω
    P: ἐνεδρευ
καθέζομαι:  # κατά+ἕζομαι
    P: καθεζ
    I: ἐκαθεζ
εἴκω:
    A: εἰξ
ὑπείκω:  # ὑπό+εἴκω
    P: ὑπεικ
ἐνειλέω:  # ἐν+εἰλέω
    A: ἐνειλησ
εἰμί:
    P: ἐσ!/ἠ!
    I: ἠ!
    F: ἐσ/ἐσ!
εἴσειμι:  # εἰς+εἶμι
    P: εἰσι!  # @@@
    I: εἰσῃε  # @@@
ἔξειμι:  # ἐκ+εἰμί
    P: ἐξιε!
    I: ἐξῃε!
πάρειμι:  # παρά+εἰμί
    P: παρεσ!
    I: παρ~η!
    F: παρέσ!
σύνειμι:  # σύν+εἰμί;σύν+εἶμι
    I: συν~η!
ἀπεῖπον:  # ἀπό+εἶπον
    A: ἀπειπα!  # @@@
εἰρηνεύω:
    P: εἰρηνευ
ἐλαττονέω:
    A: ἠλαττονησ
ἐλαττόω:
    P: ἐλαττο
    A: ἠλαττωσ
ἐλαύνω:
    P: ἐλαυν
    I: ἠλαυν
ἀπελαύνω:  # ἀπό+ἐλαύνω
    A: ἀπηλασ
ἐλεάω:
    P: ἐλεα/ἐλε#  # @@@
    F: ἐλεησ
    FP: ἐλεηθησ
    A: ἠλεησ
    AN: ἐλεησ
    AP: ἠλεηθη!
ἐλέγχω:
    P: ἐλεγχ
    F: ἐλεγξ
    AN: ἐλεγξ
διακατελέγχομαι:  # διά+κατά+ἐλέγχω
    P: διακατελεγχ
    I: διακατηλεγχ
ἐλευθερόω:
    P: ἐλευθερο
    F: ἐλευθερωσ
    FP: ἐλευθερωθησ
    A: ἠλευθερωσ
ἑλίσσω:
    P: ἑλισσ
    F: ἑλιξ
ἕλκω:
    P: ἑλκ
    I: εἱλκ
    F: ἑλκυσ
    A: εἱλκυσ
    AN: ἑλκυσ
ἐλλογέω:
    P: ἐλλογε
ἐλπίζω:
    P: ἐλπιζ
    I: ἠλπιζ
    F: ἐλπι#
    A: ἠλπισ
ἐμέω:
    AN: ἐμεσ
κατεξουσιάζω:  # κατά+ἐξουσιάζω
    P: κατεξουσιαζ
ἑορτάζω:
    P: ἑορταζ
συνέπομαι:  # σύν+ἕπομαι
    P: συνεπ
    I: συνειπ
ἐραυνάω:
    P: ἐραυνα
ἐξεραυνάω:  # ἐκ+ἐραυνάω
    A: ἐξηραυνησ
ἐργάζομαι:
    P: ἐργαζ
    I: ἠργαζ
    A: εἰργασ/ἠργασ
κατεργάζομαι:  # κατά+ἐργάζομαι
    P: κατεργαζ
προσεργάζομαι:  # πρός+ἐργάζομαι
    P: unknown
συνεργέω:  # σύν+εργέω
    P: συνεργε
    I: συνηργε
ἐνεργέω:  # ἐν+ἔργον
    P: ἐνεργε
    I: ἐνηργε
    A: ἐνηργησ
ἐρεθίζω:
    P: ἐρεθιζ
    A: ἠρεθισ
ἐρεύγομαι:
    P: ἐρευγ
    F: ἐρευξ
ἐρημόομαι:
    P: ἐρημο
    AP: ἠρημωθη!
ἐρίζω:
    P: ἐριζ
    F: ἐρισ
ἑρμηνεύω:
    P: ἑρμηνευ
διερμηνεύω:  # διά+ἑρμηνεύω
    P: διερμηνευ
    A: διερμηνευσ
μεθερμηνεύω:  # μετά+ἑρμηνεύω
    P: μεθερμηνευ
ἔρχομαι:
    P: ἐρχ
    I: ἠρχ
    F: ἐλευσ
    A: ἠλθ
    AN: ἐλθ
ἀνέρχομαι:  # ἀνά+ἔρχομαι
    A: ἀνῆλθ
ἀντιπαρέρχομαι:  # ἀντί+παρά+ἔρχομαι
    A: ἀντιπαρ~ηλθ
ἀπέρχομαι:  # ἀπό+ἔρχομαι
    P: ἀπερχ
    F: ἀπελευσ
    A: ἀπ~ηλθ
    AN: ἀπελθ
διέρχομαι:  # διά+ἔρχομαι
    P: διερχ
    I: διηρχ
    F: διελευσ
    A: δι~ηλθ
    AN: διελθ
εἰσέρχομαι:  # εἰς+ἔρχομαι
    P: εἰσερχ
    F: εἰσελευσ
    A: εἰσ~ηλθ
    AN: εἰσελθ
ἐξέρχομαι:  # ἐκ+ἔρχομαι
    P: ἐξερχ
    I: ἐξηρχ
    F: ἐξελευσ
    A: ἐξ~ηλθ/ἐξ~ηλθα!
    AN: ἐξελθ
ἐπανέρχομαι:  # ἐπί+ἀνά+ἔρχομαι
    P: ἐπανερχ
    AN: ἐπανελθ
ἐπεισέρχομαι:  # ἐπί+εἰς+ἔρχομαι
    P: ἐπεισερχ
    F: ἐπεισελευσ
ἐπέρχομαι:  # ἐπί+ἔρχομαι
    P: ἐπερχ
    F: ἐπελευσ
    A: ἐπ~ηλθα!  # @@@
κατέρχομαι:  # κατά+ἔρχομαι
    P: unknown
παρεισέρχομαι:  # παρά+εἰς+ἔρχομαι
    P: unknown
παρέρχομαι:  # παρά+ἔρχομαι
    P: παρερχ
    I: unknown
    F: παρελευσ
    FP: unknown
περιέρχομαι:  # περί+ἔρχομαι
    P: unknown
προέρχομαι:  # πρό+ἔρχομαι
    P: προερχ
    I: προηρχ
    F: προελευσ
    FP: unknown
προσέρχομαι:  # πρός+ἔρχομαι
    P: προσερχ
    I: προσηρχ
συνεισέρχομαι:  # σύν+εἰς+ἔρχομαι
    P: unknown
συνέρχομαι:  # σύν+ἔρχομαι
    P: συνερχ
    I: συνηρχ
ἐρωτάω:
    P: ἐρωτα
    I: ἠρωτα/ἠρωτο  # @@@
    F: ἐρωτησ
    A: ἠρωτησ
    AN: ἐρωτησ
ἐπερωτάω:  # ἐπί+ἐρωτάω
    P: ἐπερωτα
    I: ἐπηρωτα
    F: ἐπερωτησ
    A: ἐπηρωτησ
    AN: ἐπερωτησ
ἐσθίω:
    P: ἐσθι/ἐσθ
    I: ἠσθι
    F: φαγ
    A: ἐφαγ
    AN: φαγ
κατεσθίω:  # κατά+ἐσθίω
    P: κατεσθι
    F: καταφαγ
συνεσθίω:  # σύν+ἐσθίω
    P: συνεσθι
    I: συνησθι
ἀνετάζω:  # ἀνά+ἐτάζω
    P: ἀνεταζ
ἐξετάζω:  # ἐκ+ἐτάζω
    AN: ἐξετασ
ἑτεροδιδασκαλέω:
    P: ἑτεροδιδασκαλε
ἑτοιμάζω:
    P: ἑτοιμαζ
    A: ἡτοιμασ
    AN: ἑτοιμασ
προετοιμάζω:  # πρό+ἑτοιμάζω
    P: unknown
προευαγγελίζομαι:  # πρό+εὐαγγελίζομαι
    P: unknown
εὐαγγελίζω:
    P: εὐαγγελιζ
    I: εὐηγγελιζ
    A: εὐηγγελισ
    AN: εὐαγγελισ
    AP: εὐηγγελισθη!
εὐαρεστέω:
    P: εὐαρεστε
    AN: εὐαρεστησ
εὐδοκέω:
    P: εὐδοκε
    I: εὐδοκε
    A: εὐδοκησ/ηὐδοκησ
συνευδοκέω:  # σύν+εὐδοκέω
    P: συνευδοκε
καθεύδω:  # κατά+εὕδω
    P: καθευδ
    I: ἐκαθευδ
εὐθυδρομέω:
    A: εὐθυδρομησ
εὐθυμέω:
    P: εὐθυμε
κατευθύνω:  # κατά+εὐθύνω
    P: unknown
εὐκαιρέω:
    P: εὐκαιρε
    I: εὐκαιρε/ηὐκαιρε
εὐλογέω:
    P: εὐλογε
    F: εὐλογησ
    A: εὐλογησ
ἐνευλογέω:  # ἐν+εὐλογέω
    P: ἐνευλογε
    FP: ἐνευλογηθησ
κατευλογέω:  # κατά+εὐλογέω
    P: κατευλογε
    I: κατευλογε
εὐνουχίζω:
    A: εὐνουχισ
    AP: εὐνουχισθη!
εὐοδόομαι:
    P: εὐοδο
    FP: εὐοδωθησ
εὐπορέομαι:
    P: εὐπορε
    I: εὐπορε
εὐπροσωπέω:
    AN: εὐπροσωπησ
εὑρίσκω:
    P: εὑρισκ
    I: εὑρισκ/ηὑρισκ
    F: εὑρησ
    FP: εὑρεθησ
    A: εὑρ
    AN: εὑρ
    AP: εὑρεθη!
    APN: εὑρεθη!
ἀνευρίσκω:  # ἀνά+εὑρίσκω
    A: ἀνεῦρ
εὐσεβέω:
    P: εὐσεβε
εὐφορέω:
    A: εὐφορησ
εὐφραίνω:
    P: εὐφραιν
    I: εὐφραιν
    AP: ηὐφρανθη!
    APN: εὐφρανθη!
εὐχαριστέω:
    P: εὐχαριστε
    A: εὐχαριστησ/ηὐχαριστησ
προσεύχομαι:  # πρός+εὐχή
    P: προσευχ
    I: προσηυχ
    F: προσευξ
εὔχομαι:
    P: εὐχ
    I: ηὐχ
εὐψυχέω:
    P: εὐψυχε
ἐφοράω:
    A: ἐπ~ειδ
ἀνέχομαι:  # ἀνά+ἔχομαι
    P: ἀνεχ
    F: ἀνεξ
    A: ἀνεσχ
ἀντέχομαι:  # ἀντί+ἔχομαι
    P: ἀντεχ
    F: ἀνθεξ
προέχομαι:  # πρό+ἔχομαι
    P: προεχ
ἔχω:
    P: ἐχ
    I: εἰχ
    F: ἑξ
    A: ἐσχ
ἀπέχω:  # ἀπό+ἔχω
    P: ἀπεχ
    I: ἀπ~ειχ
ἐνέχω:  # ἐν+ἔχω
    P: ἐνεχ
    I: ἐν~ειχ
ἐπέχω:  # ἐπί+ἐχω
    P: ἐπεχ
    I: ἐπ~ειχ
    A: ἐπεσχ
κατέχω:  # κατά+ἔχω
    P: κατεχ
    I: κατειχ/κατ~ειχ
μετέχω:  # μετά+ἔχω
    P: μετεχ
παρέχω:  # παρά+ἔχω
    P: παρεχ
    I: παρειχ/παρεῖχ
    F: παρεξ
περιέχω:  # περί+ἔχω
    P: περιεχ
προσέχω:  # πρός+ἔχω
    P: προσεχ
    I: προσεῖχ
συνέχω:  # σύν+ἔχω
    P: συνεχ
    I: συνειχ
    F: συνεξ
ζάω:
    P: ζα/ζη
    I: ἐζη
    F: ζησ
    A: ἐζησ
ἀναζάω:  # ἀνά+ζάω
    A: ἀνεζησ
συζάω:  # σύν+ζάω
    P: συζα/συζη
    I: unknown
    F: συζησ
συζεύγνυμι:  # σύν+ζεύγνυμι
    P: unknown
ζηλεύω:
    P: ζηλευ
ζηλόω:
    P: ζηλο
παραζηλόω:  # παρά+ζηλόω
    P: παραζηλο
    F: παραζηλωσ
ζημιόω:
    P: ζημιο
    FP: ζημιωθησ
    AP: ἐζημιωθη!
    APN: ζημιωθη!
ζητέω:
    P: ζητε
    I: ἐζητε
    F: ζητησ
    FP: ζητηθησ
    A: ἐζητησ
    AN: ζητησ
ἀναζητέω:  # ἀνά+ζητέω
    P: ἀναζητε
    I: ἀνεζητε
    AN: ἀναζητησ
ἐκζητέω:  # ἐκ+ζητέω
    P: ἐκζητε
    FP: ἐκζητηθησ
    A: ἐξεζητησ
ἐπιζητέω:  # ἐπί+ζητέω
    P: ἐπιζητε
    I: ἐπεζητε
    A: ἐπεζητησ
συζητέω:  # σύν+ζητέω
    P: συζητε
    I: συνεζητε
ζυμόω:
    P: ζυμο
    AP: ἐζυμωθη!
ζώννυμι:
    I: ἐζωννυε!
    F: ζωσ
διαζώννυμι:  # διά+ζώννυμι
    A: διεζωσ
περιζώννυμι:  # περί+ζώννυμι
    F: περιζωσ
ζῳογονέω:
    P: ζῳογονε
    F: ζῳογονησ
ζῳοποιέω:
    P: ζῳοποιε
    F: ζῳοποιησ
    FP: ζῳοποιηθησ
    AN: ζῳοποιησ
συζωοποιέω:  # σύν+ζωοποιέω
    P: unknown
ἀναζωπυρέω:  # ἀνά+ζωπυρέω
    P: ἀναζωπυρε
ἡγέομαι:
    P: ἡγε
    A: ἡγησ
διηγέομαι:  # διά+ἡγέομαι
    P: διηγε
    F: διηγησ
    A: διηγησ
ἐκδιηγέομαι:  # ἐκ+διά+ἡγέομαι
    P: ἐκδιηγε
ἐξηγέομαι:  # ἐκ+ἡγέομαι
    P: ἐξηγε
    I: ἐξηγε
    A: ἐξηγησ
συνήδομαι:  # σύν+ἥδομαι
    P: συνηδ
ἥκω:
    P: ἡκ
    I: ἡκ
    F: ἡξ
ἀνήκω:  # ἀνά+ἥκω
    P: ἀνηκ
    I: ἀνῆκ
καθήκω:  # κατά+ἥκω
    P: καθηκ
    I: καθῆκ
κάθημαι:  # κατά+ἧμαι
    P: καθη!
    I: ἐκαθη!
    F: καθησ
ἡσυχάζω:
    P: ἡσυχαζ
    A: ἡσυχασ
ἡττάομαι:
    AP: ἡσσωθη!
κατηχέω:  # κατά+ἠχέω
    P: unknown
ἀναθάλλω:  # ἀνά+θάλλω
    A: ἀνεθαλ
θάλπω:
    P: θαλπ
θαμβέομαι:
    P: θαμβε
    I: ἐθαμβε
    AP: ἐθαμβηθη!
ἐκθαμβέομαι:  # ἐκ+θαμβέομαι
    P: ἐκθαμβε
    AP: ἐξεθαμβηθη!
θανατόω:
    P: θανατο
    F: θανατωσ
    AN: θανατωσ
    AP: ἐθανατωθη!
συνθάπτομαι:  # σύν+θάπτομαι
    P: unknown
θάπτω:
    A: ἐθαψ
    AN: θᾰψ
    AP: ἐταφη!
θαρρέω:
    P: θαρρε/θαρσε
    AN: θαρρησ
θαρσέω:
    P: θαρσε
θαυμάζω:
    P: θαυμαζ
    I: ἐθαυμαζ
    FP: θαυμασθησ
    A: ἐθαυμασ
    AN: θαυμασ
    AP: ἐθαυμασθη!
    APN: θαυμασθη!
ἐκθαυμάζω:  # ἐκ+θαυμάζω
    P: ἐκθαυμαζ
    I: ἐξεθαυμαζ
θεάομαι:
    A: ἐθεασ
    AN: θεασ
    AP: ἐθεαθη!
    APN: θεαθη!
θέλω:
    P: θελ
    I: ἠθελ
    A: ἠθελησ
ἀναθεματίζω:  # ἀνά+θεματίζω
    P: ἀναθεματιζ
    A: ἀνεθεματισ
καταθεματίζω:  # κατά+θεματίζω
    P: καταθεματιζ
θεμελιόω:
    P: θεμελιο
    F: θεμελιωσ
    A: ἐθεμελιωσ
θεραπεύω:
    P: θεραπευ
    I: ἐθεραπευ
    F: θεραπευσ
    A: ἐθεραπευσ
    AN: θεραπευσ
    AP: ἐθεραπευθη!
    APN: θεραπευθη!
θερίζω:
    P: θεριζ
    F: θερισ
    AN: θερισ
    AP: ἐθερισθη!
θερμαίνομαι:
    P: θερμαιν
    I: ἐθερμαιν
θεωρέω:
    P: θεωρε
    I: ἐθεωρε
    F: θεωρησ
    A: ἐθεωρησ
    AN: θεωρησ
παραθεωρέω:  # παρά+θεωρέω
    P: παραθεωρε
    I: παρεθεωρε
θηλάζω:
    A: ἐθηλασ
θηρεύω:
    AN: θηρευσ
θηριομαχέω:
    A: ἐθηριομαχησ
θησαυρίζω:
    P: θησαυριζ
    A: ἐθησαυρισ
συνθλάομαι:  # σύν+θλάομαι
    P: συνθλα
    FP: συνθλασθησ
θλίβω:
    P: θλιβ
ἀποθλίβω:  # ἀπό+θλίβω
    P: ἀποθλιβ
συνθλίβω:  # σύν+θλίβω
    P: συνθλιβ
    I: συνεθλιβ
ἀποθνῄσκω:  # ἀπό+θνῄσκω
    P: ἀποθνῃσκ
    I: ἀπεθνῃσκ
    F: ἀποθαν#
    A: ἀπεθαν
    AN: ἀποθαν
συναποθνῄσκω:  # σύν+ἀπό+θνῄσκω
    P: unknown
θορυβάζω:
    P: θορυβαζ
θορυβέω:
    P: θορυβε
    I: ἐθορυβε
θρηνέω:
    P: θρηνε
    I: ἐθρηνε
    F: θρηνησ
    A: ἐθρηνησ
θροέομαι:
    P: θροε
ἐπιθυμέω:  # ἐπί+θυμέω
    P: ἐπιθυμε
    I: ἐπεθυμε
    F: ἐπιθυμησ
    A: ἐπεθυμησ
    AN: ἐπιθυμησ
θυμιάω:
    AN: θυμιασ
θυμόομαι:
    AP: ἐθυμωθη!
ἐνθυμέομαι:  # ἐν+θυμός
    P: ἐνθυμε
    I: unknown
    F: unknown
    FP: unknown
θύω:
    P: θυ
    I: ἐθυ
    A: ἐθυσ
    AP: ἐτυθη!
ἰάομαι:
    P: ἰα
    I: ἰα
    F: ἰασ
    FP: ἰαθησ
    A: ἰασ
    AP: ἰαθη!
    APN: ἰαθη!
ἱερατεύω:
    P: ἱερατευ
ἱεροσυλέω:
    P: ἱεροσυλε
ἀνακαθίζω:  # ἀνά+κατά+ἵζω
    A: ἀνεκαθισ
ἐπικαθίζω:  # ἐπί+κατά+ἵζω
    A: ἐπεκαθισ
καθίζω:  # κατά+ἵζω
    P: καθιζ
    F: καθισ
    A: ἐκαθισ
    AN: καθισ
συγκαθίζω:  # σύν+κατά+ἵζω
    P: unknown
ἵημι:
    P: ἱε!
    I: ἱε!
    A: ἡκ/εἱ!
ἀνίημι:  # ἀνά+ἵημι
    AP: ἀνεθη!
ἀφίημι:  # ἀπό+ἵημι
    P: ἀφε/ἀφι/ἀφιε!
    I: ἠφι
    F: ἀφησ
    FP: ἀφεθησ
    A: ἀφ~ηκ
    AN: ἀφει!
    AP: ἀφεθη!
καθίημι:  # κατά+ἵημι
    A: καθ~ηκ
συνίημι:  # σύν+ἵημι
    P: συνι/συνιε!
    F: συνησ
ἱκανόω:
    A: ἱκανωσ
ἀφικνέομαι:  # ἀπό+ἱκνέομαι
    A: ἀφικ
ἐφικνέομαι:  # ἐπί+ἱκνέομαι
    AN: ἐφικ
ἱλάσκομαι:
    P: ἱλασκ
ἰουδαΐζω:
    P: ἰουδαϊζ
ἀφίσταμαι:  # ἀπό+ἵσταμαι
    P: ἀφιστα!
    I: ἀφιστα!
    F: ἀποστησ
    A: ἀπεστα!/ἀπεστησ
    AN: ἀποστη!  # @@@
ἐπανίσταμαι:  # ἐπί+ἀνά+ἵσταμαι
    F: ἐπαναστησ
ἐπίσταμαι:  # ἐπί+ἵσταμαι
    P: ἐπιστα!
ἵστημι:
    P: ἱστα!/ἱσταν
    I: ἱστα!/ἐστηκ
    F: στησ
    FP: σταθησ
    A: ἐστα!/ἐστη!/ἐστησ
    AN: στη!/στησ
    AP: ἐσταθη!
    APN: σταθη!
ἀνθίστημι:  # ἀντί+ἵστημι
    P: ἀνθιστα!
    I: ἀνθιστα!
    A: ἀντεστη!
    AN: ἀντιστη!
ἀνίστημι:  # ἀνά+ἵστημι
    P: ἀνιστα!
    F: ἀναστησ
    A: ἀνεστησ/ἀνεστη!
    AN: ἀναστη!
ἀντικαθίστημι:  # ἀντί+κατά+ἵστημι
    A: ἀντικατεστη!
ἀποκαθίστημι:  # ἀπό+κατά+ἵστημι
    P: ἀποκαθισταν
    F: ἀποκαταστησ
    A: ἀπεκατεστα!
    AP: ἀπεκατεσταθη!
διΐστημι:  # διά+ἵστημι
    A: διεστα!
ἐνίστημι:  # ἐν+ἵστημι
    F: ἐνστησ
ἐξανίστημι:  # ἐκ+ἀνά+ἵστημι
    A: ἐξανεστησ
ἐξίστημι:  # ἐκ+ἵστημι
    P: ἐξιστα!
    I: ἐξιστα!
    A: ἐξεστη!
ἐφίστημι:  # ἐπί+ἵστημι
    P: ἐφιστα!
    A: ἐπεστη!
καθίστημι:  # κατά+ἵστημι
    P: καθιστα!
    F: καταστησ
    FP: κατασταθησ
    A: κατεστησ
    AP: κατεσταθη!
κατεφίστημι:  # κατά+ἐπί+ἵστημι
    P: unknown
μεθίστημι:  # μετά+ἵστημι
    P: μεθιστα!
    I: unknown
    F: unknown
    FP: unknown
περιΐστημι:  # περί+ἵστημι
    P: περιϊστα!
    I: unknown
    F: unknown
    FP: unknown
προΐστημι:  # πρό+ἵστημι
    P: προϊστα!
συνεφίστημι:  # σύν+ἐπί+ἵστημι
    P: unknown
συνίστημι:  # σύν+ἵστημι
    P: συνιστα!/συνισταν
ἱστορέω:
    AN: ἱστορησ
διϊσχυρίζομαι:  # διά+ἰσχυρίζομαι
    P: διϊσχυριζ
    I: διϊσχυριζ
ἰσχύω:
    P: ἰσχυ
    I: ἰσχυ
    F: ἰσχυσ
    A: ἰσχυσ
ἐνισχύω:  # ἐν+ἰσχύω
    A: ἐνισχυσ
ἐπισχύω:  # ἐπί+ἰσχύω
    P: ἐπισχυ
    I: ἐπισχυ
κατισχύω:  # κατά+ἰσχύω
    P: κατισχυ
    I: κατισχυ
    F: κατισχυσ
καθαίρω:
    P: καθαιρ
διακαθαίρω:  # διά+καθαίρω
    AN: διακαθαρ
καθαρίζω:
    P: καθαριζ
    F: καθαρι#
    A: ἐκαθαρισ
    AN: καθαρισ
    AP: ἐκαθαρισθη!
διακαθαρίζω:  # διά+καθαρίζω
    P: διακαθαριζ
    F: διακαθαρι#
ἀνακαινίζω:  # ἀνά+καινίζω
    P: ἀνακαινιζ
ἐγκαινίζω:  # ἐν+καινίζω
    A: ἐνεκαινισ
ἀνακαινόω:  # ἀνά+καινόω
    P: ἀνακαινο
ἐκκαίομαι:  # ἐκ+καίομαι
    AP: ἐξεκαυθη!
καίω:
    P: και
    FP: καυθησ
κατακαίω:  # κατά+καίω
    P: κατακαι
    I: κατεκαι
    F: κατακαυσ
    FP: κατακαησ/κατακαυθησ  # @@@
ἐγκακέω:  # ἐν+κακέω
    P: ἐγκακε
κακολογέω:
    AN: κακολογησ
κακοπαθέω:
    P: κακοπαθε
κακοποιέω:
    AN: κακοποιησ
συγκακουχέομαι:  # σύν+κακουχέω
    P: συγκακουχε
κακόω:
    P: κακο
    F: κακωσ
    A: ἐκακωσ
    AN: κακωσ
μετακαλέομαι:  # μετά+καλέομαι
    P: μετακαλε
    F: μετακαλεσ
προσκαλέομαι:  # πρός+καλέομαι
    P: προσκαλε
καλέω:
    P: καλε
    I: ἐκαλε
    F: καλεσ
    FP: κληθησ
    A: ἐκαλεσ
    AN: καλεσ
    AP: ἐκληθη!
    APN: κληθη!
ἐγκαλέω:  # ἐν+καλέω
    P: ἐγκαλε
    I: ἐνεκαλε
    F: ἐγκαλεσ
ἐπικαλέω:  # ἐπί+καλέω
    P: ἐπικαλε
    A: ἐπεκαλεσ
    AN: ἐπικαλεσ
    AP: ἐπεκληθη!
παρακαλέω:  # παρά+καλέω
    P: παρακαλε
    I: παρεκαλε
    FP: παρακληθησ
συγκαλέω:  # σύν+καλέω
    P: συγκαλε
συμπαρακαλέομαι:  # σύν+παρά+καλέω
    P: unknown
κατακαλύπτομαι:  # κατά+καλύπτομαι
    P: κατακαλυπτ
καλύπτω:
    P: καλυπτ
    F: καλυψ
ἀποκαλύπτω:  # ἀπό+καλύπτω
    P: ἀποκαλυπτ
    F: ἀποκαλυψ
    FP: ἀποκαλυφθησ
    A: ἀπεκαλυψ
    AN: ἀποκαλυψ
    AP: ἀπεκαλυφθη!
    APN: ἀποκαλυφθη!
ἐπικαλύπτω:  # ἐπί+καλύπτω
    AP: ἐπεκαλυφθη!
περικαλύπτω:  # περί+καλύπτω
    P: περικαλυπτ
κάμπτω:
    P: καμπτ
    F: καμψ
ἀνακάμπτω:  # ἀνά+κάμπτω
    P: ἀνακαμπτ
    F: ἀνακαμψ
    AN: ἀνακαμψ
καρποφορέω:
    P: καρποφορε
καρτερέω:
    P: unknown
προσκαρτερέω:  # πρός+καρτερέω
    P: προσκαρτερε
    F: προσκαρτερησ
καυματίζω:
    P: unknown
καυχάομαι:
    P: καυχα
    I: unknown
    F: καυχησ
    FP: unknown
ἐγκαυχάομαι:  # ἐν+καυχάομαι
    P: ἐγκαυχα
κατακαυχάομαι:  # κατά+καυχάομαι
    P: κατακαυχα
    I: unknown
    F: καυχησ
    FP: unknown
κεῖμαι:
    P: κει!
    I: ἐκει!
ἀνάκειμαι:  # ἀνά+κεῖμαι
    I: ἀνεκει!
ἀντίκειμαι:  # ἀντί+κεῖμαι
    P: ἀντικει!
ἀπόκειμαι:  # ἀπό+κεῖμαι
    P: ἀποκει!
ἐπίκειμαι:  # ἐπί+κεῖμαι
    P: ἐπικει!
    I: ἐπεκει!
κατάκειμαι:  # κατά+κεῖμαι
    P: κατακει!
    I: κατεκει!
παράκειμαι:  # παρά+κεῖμαι
    P: παρακει!
περίκειμαι:  # περί+κεῖμαι
    P: περικει!
πρόκειμαι:  # πρό+κεῖμαι
    P: προκει!
συνανάκειμαι:  # σύν+ἀνά+κεῖμαι
    I: συνανεκει!
κείρω:
    P: unknown
κελεύω:
    P: κελευ
    I: ἐκελευ
ἐπικέλλω:  # ἐπί+κέλλω
    A: ἐπεκειλ
κενόω:
    P: κενο
    F: κενωσ
ἐκκεντέω:  # ἐκ+κεντέω
    A: ἐξεκεντησ
ἐγκεντρίζω:  # ἐν+κεντρίζω
    P: ἐγκεντριζ
    FP: ἐγκεντρισθησ
    AN: ἐγκεντρισ
    AP: ἐνεκεντρισθη!
κεράννυμι:
    P: unknown
συγκεράννυμι:  # σύν+κεράννυμι
    P: unknown
κερδαίνω:
    P: κερδαιν
    I: unknown
    F: κερδησ
    FP: κερδηθησ
ἀνακεφαλαιόω:  # ἀνά+κεφάλαιον
    P: ἀνακεφαλαιο
    AN: ἀνακεφαλαιωσ
ἀποκεφαλίζω:  # ἀπό+κεφαλίζω
    A: ἀπεκεφαλισ
κεφαλιόω:
    P: unknown
κημόω:
    P: κημο
    I: unknown
    F: κημωσ
    FP: unknown
κηρύσσω:
    P: κηρυσσ
    I: ἐκηρυσσ
    F: unknown
    FP: κηρυχθησ
κινδυνεύω:
    P: κινδυνευ
    I: ἐκινδυνευ
    F: unknown
    FP: unknown
κινέω:
    P: κινε
    I: unknown
    F: κινησ
    FP: unknown
συγκινέω:  # σύν+κινέω
    P: unknown
κλαίω:
    P: κλαι
    I: ἐκλαι
    F: κλαυσ
    FP: unknown
κλάω:
    P: κλα
    I: unknown
    F: unknown
    FP: unknown
ἐκκλάω:  # ἐκ+κλάω
    AP: ἐξεκλασθη!
κατακλάω:  # κατά+κλάω
    P: unknown
κλείω:
    P: κλει
    I: unknown
    F: κλεισ
    FP: unknown
ἐκκλείω:  # ἐκ+κλείω
    AN: ἐκκλεισ
    AP: ἐξεκλεισθη!
κατακλείω:  # κατά+κλείω
    P: unknown
συγκλείω:  # σύν+κλείω
    P: unknown
κλέπτω:
    P: κλεπτ
    I: unknown
    F: κλεψ
    FP: unknown
κληρονομέω:
    P: κληρονομε
    I: unknown
    F: κληρονομησ
    FP: unknown
κατακληρονομέω:  # κατά+κληρονομέω
    P: unknown
προσκληρόομαι:  # πρός+κληρόομαι
    P: unknown
κληρόω:
    P: unknown
προσκλίνομαι:  # πρός+κλίνομαι
    P: unknown
κλίνω:
    P: κλιν
    I: unknown
    F: unknown
    FP: unknown
ἀνακλίνω:  # ἀνά+κλίνω
    P: ἀνακλιν
    F: ἀνακλιν#
    FP: ἀνακλιθησ
    A: ἀνεκλιν
    AN: ἀνακλι!
    APN: ἀνακλιθη!
ἐκκλίνω:  # ἐκ+κλίνω
    P: ἐκκλιν
    A: ἐξεκλιν
κατακλίνω:  # κατά+κλίνω
    P: unknown
κοιμάομαι:
    P: κοιμα
    I: unknown
    F: unknown
    FP: κοιμηθησ
κοινόω:
    P: κοινο
    I: unknown
    F: unknown
    FP: unknown
κοινωνέω:
    P: κοινωνε
    I: unknown
    F: unknown
    FP: unknown
συγκοινωνέω:  # σύν+κοινωνέω
    P: συγκοινωνε
    I: unknown
    F: unknown
    FP: unknown
κολαφίζω:
    P: κολαφιζ
    I: unknown
    F: unknown
    FP: unknown
κολλάομαι:
    P: κολλα
    I: unknown
    F: unknown
    FP: κολληθησ
προσκολλάομαι:  # πρός+κολλάομαι
    P: προσκολλα
    I: unknown
    F: unknown
    FP: προσκολληθησ
κολοβόω:
    P: κολοβο
    I: unknown
    F: unknown
    FP: κολοβωθησ
κολυμβάω:
    P: κολυμβα
    I: unknown
    F: unknown
    FP: unknown
κομάω:
    P: κομα
    I: unknown
    F: unknown
    FP: unknown
ἐκκομίζω:  # ἐκ+κομέω
    P: ἐκκομιζ
    I: ἐξεκομιζ
κομίζω:
    P: κομιζ
    I: unknown
    F: κομισ/κομι#
    FP: unknown
συγκομίζω:  # σύν+κομίζω
    P: unknown
κοπάζω:
    P: unknown
κοπιάω:
    P: κοπια
    I: unknown
    F: unknown
    FP: unknown
κόπτω:
    P: κοπτ
    I: ἐκοπτ
    F: κοψ
    FP: unknown
ἀποκόπτω:  # ἀπό+κόπτω
    P: ἀποκοπτ
    I: unknown
    F: ἀποκοψ
    A: ἀπεκοψ
ἐγκόπτω:  # ἐν+κόπτω
    P: ἐγκοπτ
    I: ἐνεκοπτ
    A: ἐνεκοψ
ἐκκόπτω:  # ἐκ+κόπτω
    P: ἐκκοπτ
    F: ἐκκοψ
    FP: ἐκκοπησ
    AP: ἐξεκοπη!
προκόπτω:  # πρό+κόπτω
    P: προκοπτ
    I: προεκοπτ
    F: προκοψ
    FP: unknown
προσκόπτω:  # πρός+κόπτω
    P: προσκοπτ
    I: unknown
    F: unknown
    FP: unknown
κοσμέω:
    P: κοσμε
    I: ἐκοσμε
    F: unknown
    FP: unknown
κουφίζω:
    P: κουφιζ
    I: ἐκουφιζ
    F: unknown
    FP: unknown
κράζω:
    P: κραζ
    I: ἐκραζ
    F: κραξ
    FP: unknown
ἀνακράζω:  # ἀνά+κράζω
    A: ἀνεκραγ/ἀνεκραξ
κραταιόομαι:
    P: κραταιο
    I: ἐκραταιο
    F: unknown
    FP: unknown
ἐγκρατεύομαι:  # ἐν+κρατεύομαι
    P: ἐγκρατευ
κρατέω:
    P: κρατε
    I: ἐκρατε
    F: κρατησ
    FP: unknown
κραυγάζω:
    P: κραυγαζ
    I: ἐκραυγαζ
    F: κραυγασ
    FP: unknown
ἐκκρέμαμαι:  # ἐκ+κρέμαμαι
    A: ἐξεκρεμ
κρεμάννυμι:
    P: κρεμα!
κατακρημνίζω:  # κατά+κρημνός
    P: unknown
ἀνταποκρίνομαι:  # ἀντί+ἀπό+κρίνομαι
    APN: ἀνταποκριθη!
ἀποκρίνομαι:  # ἀπό+κρίνομαι
    P: ἀποκριν
    FP: ἀποκριθησ
    A: ἀπεκριν
    AP: ἀπεκριθη!
    APN: ἀποκριθη!
συνυποκρίνομαι:  # σύν+ὑπό+κρίνομαι
    P: unknown
κρίνω:
    P: κριν
    I: ἐκριν
    F: κριν/κριν#
    FP: κριθησ
ἀνακρίνω:  # ἀνά+κρίνω
    P: ἀνακριν
διακρίνω:  # διά+κρίνω
    P: διακριν
    I: διεκριν
    A: διεκριν
    AN: διακρι!  # @@@
    AP: διεκριθη!
ἐγκρίνω:  # ἐν+κρίνω
    AN: ἐγκρι!
ἐπικρίνω:  # ἐπί+κρίνω
    A: ἐπεκριν
κατακρίνω:  # κατά+κρίνω
    P: κατακριν
    I: unknown
    F: κατακριν#
    FP: κατακριθησ
συγκρίνω:  # σύν+κρίνω
    P: unknown
κρούω:
    P: κρου
    I: unknown
    F: unknown
    FP: unknown
περικρύβω:  # περί+κρύβω
    P: περικρυβ
    I: περιεκρυβ
    F: unknown
    FP: unknown
κρύπτω:
    P: unknown
ἀποκρύπτω:  # ἀπό+κρύπτω
    A: ἀπεκρυψ
ἐγκρύπτω:  # ἐν+κρύπτω
    A: ἐνεκρυψ
κτάομαι:
    P: κτα
    I: unknown
    F: unknown
    FP: unknown
ἀποκτείνω:  # ἀπό+κτείνω
    P: ἀποκτειν/ἀποκτενν
    F: ἀποκτεν#
    A: ἀπεκτειν
    AN: ἀποκτειν
    AP: ἀπεκτανθη!
    APN: ἀποκτανθη!
κτίζω:
    P: unknown
κυκλεύω:
    P: unknown
κυκλόω:
    P: unknown
περικυκλόω:  # περί+κυκλόω
    P: περικυκλο
    I: unknown
    F: περικυκλωσ
    FP: unknown
κυλίομαι:
    P: κυλι
    I: ἐκυλι
    F: unknown
    FP: unknown
ἀποκυλίω:  # ἀπό+κυλίω
    P: ἀποκυλι
    F: ἀποκυλισ
    A: ἀπεκυλισ
προσκυλίω:  # πρός+κυλίω
    P: unknown
προσκυνέω:  # πρός+κυνέω
    P: προσκυνε
    I: προσεκυνε
    F: προσκυνησ
    FP: unknown
ἀνακύπτω:  # ἀνά+κύπτω
    AN: ἀνακυψ
παρακύπτω:  # παρά+κύπτω
    P: unknown
κυριεύω:
    P: κυριευ
    I: unknown
    F: κυριευσ
    FP: unknown
κατακυριεύω:  # κατά+κυριεύω
    P: κατακυριευ
    I: unknown
    F: unknown
    FP: unknown
κυρόω:
    P: unknown
κωλύω:
    P: κωλυ
    I: ἐκωλυ
    F: unknown
    FP: unknown
διακωλύω:  # διά+κωλύω
    P: διακωλυ
    I: διεκωλυ
λαγχάνω:
    P: unknown
λακάω:
    P: unknown
λακτίζω:
    P: λακτιζ
    I: unknown
    F: unknown
    FP: unknown
λαλέω:
    P: λαλε
    I: ἐλαλε
    F: λαλησ
    FP: λαληθησ
διαλαλέω:  # διά+λαλέω
    P: διαλαλε
    I: διελαλε
ἐκλαλέω:  # ἐκ+λαλέω
    AN: ἐκλαλησ
καταλαλέω:  # κατά+λαλέω
    P: καταλαλε
    I: unknown
    F: unknown
    FP: unknown
προσλαλέω:  # πρός+λαλέω
    P: unknown
συλλαλέω:  # σύν+λαλέω
    P: συλλαλε
    I: συνελαλε
ἀντιλαμβάνομαι:  # ἀντί+λαμβάνομαι
    P: ἀντιλαμβαν
    A: ἀντελαβ
ἐπιλαμβάνομαι:  # ἐπί+λαμβάνομαι
    P: ἐπιλαμβαν
    A: ἐπελαβ
    AN: ἐπιλαβ
προσλαμβάνομαι:  # πρός+λαμβάνομαι
    P: προσλαμβαν
συναντιλαμβάνομαι:  # σύν+ἀντί+λαμβάνομαι
    P: συναντιλαμβαν
λαμβάνω:
    P: λαμβαν
    I: ἐλαμβαν
    F: λημψ
ἀναλαμβάνω:  # ἀνά+λαμβάνω
    P: ἀναλαμβαν
    A: ἀνελαβ
    AP: ἀνελημφθη!
ἀπολαμβάνω:  # ἀπό+λαμβάνω
    P: ἀπολαμβαν
    F: ἀπολημψ
    A: ἀπελαβ
καταλαμβάνω:  # κατά+λαμβάνω
    P: καταλαμβαν
    I: unknown
    F: unknown
    FP: unknown
μεταλαμβάνω:  # μετά+λαμβάνω
    P: μεταλαμβαν
    I: μετελαμβαν
    F: unknown
    FP: unknown
παραλαμβάνω:  # παρά+λαμβάνω
    P: παραλαμβαν
    I: unknown
    F: παραλημψ
    FP: παραλημφθησ
προλαμβάνω:  # πρό+λαμβάνω
    P: προλαμβαν
    I: unknown
    F: unknown
    FP: unknown
συλλαμβάνω:  # σύν+λαμβάνω
    P: συλλαμβαν
    I: unknown
    F: συλλημψ
    FP: unknown
συμπαραλαμβάνω:  # σύν+παρά+λαμβάνω
    P: συμπαραλαμβαν
    I: unknown
    F: unknown
    FP: unknown
ὑπολαμβάνω:  # ὑπό+λαμβάνω
    P: ὑπολαμβαν
    I: unknown
    F: unknown
    FP: unknown
λάμπω:
    P: λαμπ
    F: λαμψ
ἐκλάμπω:  # ἐκ+λάμπω
    P: ἐκλαμπ
    F: ἐκλαμψ
περιλάμπω:  # περί+λάμπω
    P: unknown
ἐπιλανθάνομαι:  # ἐπί+λανθάνομαι
    P: ἐπιλανθαν
    A: ἐπελαθ
    AN: ἐπιλαθ
λανθάνω:
    P: λανθαν
λατομέω:
    P: unknown
λατρεύω:
    P: λατρευ
    F: λατρευσ
ἐκλέγομαι:  # ἐκ+λέγομαι
    P: ἐκλεγ
    I: ἐξελεγ
    A: ἐξελεξ
παραλέγομαι:  # παρά+λέγομαι
    P: παραλεγ
    I: παρελεγ
    F: unknown
    FP: unknown
λέγω:
    P: λεγ
    I: ἐλεγ
    F: ἐρ#
    FP: unknown
ἀντιλέγω:  # ἀντί+λέγω
    P: ἀντιλεγ
    I: ἀντελεγ
    AN: ἀντειπ
διαλέγομαι:  # διά+λέγω
    P: διαλεγ
    I: διελεγ
    A: διελεξ
    AP: διελεχθη!
καταλέγω:  # κατά+λέγω
    P: καταλεγ
    I: unknown
    F: unknown
    FP: unknown
προλέγω:  # πρό+λέγω
    P: προλεγ
    I: προελεγ
    F: unknown
    FP: unknown
συλλέγω:  # σύν+λέγω
    P: συλλεγ
    I: unknown
    F: συλλεξ
    FP: unknown
λείπω:
    P: λειπ
    I: unknown
    F: unknown
    FP: unknown
ἀπολείπω:  # ἀπό+λείπω
    P: ἀπολειπ
    A: ἀπελιπ
διαλείπω:  # διά+λείπω
    A: διελιπ
ἐγκαταλείπω:  # ἐκ+κατά+λείπω
    P: ἐγκαταλειπ
    F: ἐγκαταλειψ
    A: ἐγκατελιπ
    AP: ἐγκατελειφθη!
ἐκλείπω:  # ἐκ+λείπω
    P: ἐκλειπ
    F: ἐκλειψ
ἐπιλείπω:  # ἐπί+λείπω
    P: ἐπιλειπ
    I: unknown
    F: ἐπιλειψ
    FP: unknown
καταλείπω:  # κατά+λείπω
    P: καταλειπ
    I: unknown
    F: καταλειψ
    FP: unknown
ὑπολείπω:  # ὑπό+λείπω
    P: unknown
λειτουργέω:
    P: unknown
ἐπιλείχω:  # ἐπί+λείχω
    P: ἐπιλειχ
    I: ἐπελειχ
    F: unknown
    FP: unknown
λευκαίνω:
    P: unknown
λιθάζω:
    P: λιθαζ
    I: unknown
    F: unknown
    FP: unknown
καταλιθάζω:  # κατά+λιθάζω
    P: καταλιθαζ
    I: unknown
    F: καταλιθασ
    FP: unknown
λιθοβολέω:
    P: λιθοβολε
    I: ἐλιθοβολε
    F: unknown
    FP: λιθοβοληθησ
λικμάω:
    P: λικμα
    I: unknown
    F: λικμησ
    FP: unknown
λογίζομαι:
    P: λογιζ
    I: ἐλογιζ
    F: unknown
    FP: λογισθησ
διαλογίζομαι:  # διά+λογίζομαι
    P: διαλογιζ
    I: διελογιζ
παραλογίζομαι:  # παρά+λογίζομαι
    P: παραλογιζ
    I: unknown
    F: unknown
    FP: unknown
συλλογίζομαι:  # σύν+λογίζομαι
    P: unknown
λογομαχέω:
    P: λογομαχε
    I: unknown
    F: unknown
    FP: unknown
ἀπολογέομαι:  # ἀπό+λόγος
    P: ἀπολογε
    I: ἀπελογε
    APN: ἀπολογηθη!
λοιδορέω:
    P: λοιδορε
    I: unknown
    F: unknown
    FP: unknown
ἀντιλοιδορέω:  # ἀντί+λοιδορέω
    P: ἀντιλοιδορε
    I: ἀντελοιδορε
ἀπολούομαι:  # ἀπό+λούομαι
    A: ἀπελουσ
λούω:
    P: unknown
λυμαίνομαι:
    P: λυμαιν
    I: ἐλυμαιν
    F: unknown
    FP: unknown
ἐκλύομαι:  # ἐκ+λύομαι
    P: ἐκλυ
    FP: ἐκλυθησ
λυπέω:
    P: λυπε
    I: unknown
    F: unknown
    FP: λυπηθησ
λυτρόομαι:
    P: λυτρο
    I: unknown
    F: unknown
    FP: unknown
λύω:
    P: λυ
    I: ἐλυ
    F: λυσ
    FP: λυθησ
    A: ἐλυσ
    AP: ἐλυθη!
    AN: λυσ
    APN: λυθη!
ἀναλύω:  # ἀνά+λύω
    AN: ἀναλυσ
ἀπολύω:  # ἀπό+λύω
    P: ἀπολυ
    I: ἀπελυ
    F: ἀπολυσ
    FP: ἀπολυθησ
    A: ἀπελυσ
    AN: ἀπολυσ
    AP: ἀπελυθη!
διαλύω:  # διά+λύω
    AP: διελυθη!
ἐπιλύω:  # ἐπί+λύω
    P: ἐπιλυ
    I: ἐπελυ
    F: unknown
    FP: ἐπιλυθησ
καταλύω:  # κατά+λύω
    P: καταλυ
    I: unknown
    F: καταλυσ
    FP: καταλυθησ
μαθητεύω:
    P: unknown
μαίνομαι:
    P: μαιν
    I: unknown
    F: unknown
    FP: unknown
μακαρίζω:
    P: μακαριζ
    I: unknown
    F: μακαρι#
    FP: unknown
μακροθυμέω:
    P: μακροθυμε
    I: unknown
    F: unknown
    FP: unknown
μανθάνω:
    P: μανθαν
    I: unknown
    F: unknown
    FP: unknown
μαραίνομαι:
    P: μαραιν
    I: unknown
    F: unknown
    FP: μαρανθησ
μαρτυρέω:
    P: μαρτυρε
    I: ἐμαρτυρε
    F: μαρτυρησ
    FP: unknown
καταμαρτυρέω:  # κατά+μαρτυρέω
    P: καταμαρτυρε
    I: unknown
    F: unknown
    FP: unknown
συμμαρτυρέω:  # σύν+μαρτυρέω
    P: συμμαρτυρε
    I: unknown
    F: unknown
    FP: unknown
μαρτύρομαι:
    P: μαρτυρ
    I: unknown
    F: unknown
    FP: unknown
διαμαρτύρομαι:  # διά+μαρτύρομαι
    P: διαμαρτυρ
    A: διεμαρτυρ
    AN: διαμαρτυρ
μασάομαι:
    P: μασα
    I: ἐμασα
    F: unknown
    FP: unknown
ἀπομάσσομαι:  # ἀπό+μάσσομαι
    P: ἀπομασσ
ἐκμάσσω:  # ἐκ+μάσσω
    P: ἐκμασσ
    I: ἐξεμασσ
    A: ἐξεμαξ
μαστιγόω:
    P: μαστιγο
    I: unknown
    F: μαστιγωσ
    FP: unknown
μαστίζω:
    P: μαστιζ
    I: unknown
    F: unknown
    FP: unknown
ματαιόομαι:
    P: unknown
μάχομαι:
    P: μαχ
    I: ἐμαχ
    F: unknown
    FP: unknown
διαμάχομαι:  # διά+μάχομαι
    P: διαμαχ
    I: διεμαχ
μεγαλύνω:
    P: μεγαλυν
    I: ἐμεγαλυν
    F: unknown
    FP: μεγαλυνθησ
μεθύσκομαι:
    P: μεθυσκ
    I: unknown
    F: unknown
    FP: unknown
μεθύω:
    P: μεθυ
μέλει:
    P: μελ
ἐπιμελέομαι:  # ἐπί+μελέομαι
    P: ἐπιμελε
    FP: ἐπιμελησ
    AP: ἐπεμεληθη!
μελετάω:
    P: μελετα
προμελετάω:  # πρό+μελετάω
    P: προμελετα
μέλλω:
    P: μελλ
    I: ἐμελλ/ἠμελλ
    F: μελλησ
μεταμέλομαι:  # μετά+μέλω
    P: μεταμελ
    I: μετεμελ
    F: unknown
    FP: μεταμεληθησ
μέμφομαι:
    P: μεμφ
    I: unknown
    F: unknown
    FP: unknown
μένω:
    P: μεν
    I: ἐμεν
    F: μεν#
ἀναμένω:  # ἀνά+μένω
    P: ἀναμεν
διαμένω:  # διά+μένω
    P: διαμεν
    I: διεμεν
ἐμμένω:  # ἐν+μένω
    P: ἐμμεν
    A: ἐνεμειν
ἐπιμένω:  # ἐπί+μένω
    P: ἐπιμεν
    I: ἐπεμεν
    F: ἐπιμεν#
    A: ἐπεμειν
    AN: ἐπιμειν
παραμένω:  # παρά+μένω
    P: παραμεν
    F: παραμεν#
περιμένω:  # περί+μένω
    P: περιμεν
προσμένω:  # πρός+μένω
    P: προσμεν
ὑπομένω:  # ὑπό+μένω
    P: ὑπομεν
    F: ὑπομεν#
συμμερίζομαι:  # σύν+μερίζομαι
    P: συμμεριζ
μερίζω:
    P: unknown
διαμερίζω:  # διά+μερίζω
    P: διαμεριζ
    I: διεμεριζ
    FP: διαμερισθησ
    A: διεμερισ
    AP: διεμερισθη!
μεριμνάω:
    P: μεριμνα
    I: unknown
    F: μεριμνησ
    FP: unknown
προμεριμνάω:  # πρό+μεριμνάω
    P: προμεριμνα
    I: unknown
    F: unknown
    FP: unknown
μεσιτεύω:
    P: unknown
μετεωρίζομαι:
    P: μετεωριζ
    I: unknown
    F: unknown
    FP: unknown
μετρέω:
    P: μετρε
    I: unknown
    F: unknown
    FP: μετρηθησ
ἀντιμετρέω:  # ἀντί+μετρέω
    P: ἀντιμετρε
    FP: ἀντιμετρηθησ
μετριοπαθέω:
    P: μετριοπαθε
    I: unknown
    F: unknown
    FP: unknown
μηκύνομαι:
    P: μηκυν
    I: unknown
    F: unknown
    FP: unknown
μηνύω:
    P: unknown
μιαίνω:
    P: μιαιν
    I: unknown
    F: unknown
    FP: unknown
μίγνυμι:
    P: unknown
μιμέομαι:
    P: μιμε
    I: unknown
    F: unknown
    FP: unknown
μιμνῄσκομαι:
    P: μιμνῃσκ
    I: unknown
    F: unknown
    FP: μνησθησ
ἀναμιμνῄσκω:  # ἀνά+μιμνῄσκω
    P: ἀναμιμνῃσκ
    F: ἀναμνησ
    AP: ἀνεμνησθη!
ὑπομιμνῄσκω:  # ὑπό+μιμνῄσκω
    P: ὑπομιμνῃσκ
    I: unknown
    F: ὑπομνησ
    FP: unknown
μισέω:
    P: μισε
    I: ἐμισε
    F: μισησ
    FP: unknown
μισθόομαι:
    P: unknown
μνημονεύω:
    P: μνημονευ
    I: unknown
    F: unknown
    FP: unknown
μοιχάομαι:
    P: μοιχα
    I: unknown
    F: unknown
    FP: unknown
μοιχεύω:
    P: μοιχευ
    I: unknown
    F: μοιχευσ
    FP: unknown
μολύνω:
    P: μολυν
    I: unknown
    F: unknown
    FP: unknown
μεταμορφόομαι:  # μετά+μορφόομαι
    P: μεταμορφο
    I: unknown
    F: unknown
    FP: unknown
μοσχοποιέω:
    P: unknown
παραμυθέομαι:  # παρά+μῦθος
    P: παραμυθε
    I: unknown
    F: unknown
    FP: unknown
μυκάομαι:
    P: μυκα
μυκτηρίζω:
    P: μυκτηριζ
ἐκμυκτηρίζω:  # ἐκ+μυκτηρίζω
    P: ἐκμυκτηριζ
    I: ἐξεμυκτηριζ
μυρίζω:
    P: unknown
καμμύω:  # κατά+μύω
    A: ἐκαμμυσ
μωραίνω:
    P: unknown
καταναρκάω:  # κατά+ναρκάω
    P: καταναρκα
    F: καταναρκησ
ναυαγέω:
    P: unknown
ἀνανεόω:  # ἀνά+νεόω
    P: ἀνανεο
νεύω:
    P: νευ
ἐκνεύω:  # ἐκ+νεύω
    A: ἐξενευσ
ἐννεύω:  # ἐν+νεύω
    P: ἐννευ
    I: ἐνενευ
ἐπινεύω:  # ἐπί+νεύω
    A: ἐπενευσ
κατανεύω:  # κατά+νεύω
    P: unknown
νήθω:
    P: νηθ
νηπιάζω:
    P: νηπιαζ
νηστεύω:
    P: νηστευ
    F: νηστευσ
νήφω:
    P: νηφ
νικάω:
    P: νικα
    F: νικησ
ὑπερνικάω:  # ὑπέρ+νικάω
    P: ὑπερνικα
νίπτω:
    P: νιπτ
ἀπονίπτω:  # ἀπό+νίπτω
    A: ἀπενιψ
νοέω:
    P: νοε
κατανοέω:  # κατά+νοέω
    P: κατανοε
    I: κατενοε
μετανοέω:  # μετά+νοέω
    P: μετανοε
    F: μετανοησ
προνοέω:  # πρό+νοέω
    P: προνοε
ὑπονοέω:  # ὑπό+νοέω
    P: ὑπονοε
    I: ὑπενοε
νομίζω:
    P: νομιζ
    I: ἐνομιζ
νοσφίζομαι:
    P: unknown
νουθετέω:
    P: νουθετε
κατανύσσομαι:  # κατά+νύσσομαι
    P: unknown
νύσσω:
    P: unknown
νυστάζω:
    P: νυσταζ
    I: unknown
    F: unknown
    FP: unknown
ξενίζω:
    P: ξενιζ
    I: unknown
    F: unknown
    FP: unknown
ξενοδοχέω:
    P: unknown
ξηραίνω:
    P: ξηραιν
    I: unknown
    F: unknown
    FP: unknown
ξυράομαι:
    P: ξυρα
    I: unknown
    F: ξυρησ
    FP: unknown
διοδεύω:  # διά+ὁδεύω
    P: διοδευ
    I: διωδευ
ὁδηγέω:
    P: ὁδηγε
    I: unknown
    F: ὁδηγησ
    FP: unknown
ὀδυνάομαι:
    P: ὀδυνα
    I: unknown
    F: unknown
    FP: unknown
ὄζω:
    P: ὀζ
    I: unknown
    F: unknown
    FP: unknown
ἀνοίγω:  # ἀνά+οἴγω
    P: ἀνοιγ
    F: ἀνοιξ
    FP: ἀνοιγησ
    A: ἀνεῳξ/ἠνεῳξ/ἤνοιξ
    AN: ἀνοιξ
    AP: ἀνεῳχθη!/ἠνεῳχθη!/ἠνοιγη!/ἠνοιχθη!
    APN: ἀνεῳχθη!
διανοίγω:  # διά+ἀνά+οἴγω
    P: διανοιγ
    I: διηνοιγ
    A: διηνοιξ
    AP: διηνοιχθη!
οἰκέω:
    P: οἰκε
    I: unknown
    F: unknown
    FP: unknown
ἐνοικέω:  # ἐν+οἰκέω
    P: ἐνοικε
    F: ἐνοικησ
    A: ἐνῳκησ
κατοικέω:  # κατά+οἰκέω
    P: κατοικε
    I: unknown
    F: unknown
    FP: unknown
παροικέω:  # παρά+οἰκέω
    P: παροικε
    I: unknown
    F: unknown
    FP: unknown
κατοικίζω:  # κατά+οἰκίζω
    P: unknown
μετοικίζω:  # μετά+οἰκίζω
    P: μετοικιζ
    F: μετοικι#
οἰκοδεσποτέω:
    P: οἰκοδεσποτε
οἰκοδομέω:
    P: οἰκοδομε
    I: ᾠκοδομε
    F: οἰκοδομησ
    FP: οἰκοδομηθησ
ἀνοικοδομέω:  # ἀνά+οἰκοδομέω
    P: ἀνοικοδομε
    F: ἀνοικοδομησ
ἐποικοδομέω:  # ἐπί+οἰκοδομέω
    P: ἐποικοδομε
    A: ἐποικοδομησ
συνοικοδομέω:  # σύν+οἰκοδομέω
    P: συνοικοδομε
οἰκονομέω:
    P: οἰκονομε
οἰκτίρω:
    P: οἰκτιρ
    F: οἰκτιρησ
οἶμαι:
    P: οἰ!
ἐξολεθρεύω:  # ἐκ+ὀλεθρεύω
    P: ἐξολεθρευ
    I: unknown
    F: unknown
    FP: ἐξολεθρευθησ
ὀλιγωρέω:
    P: ὀλιγωρε
    I: unknown
    F: unknown
    FP: unknown
συναπόλλυμαι:  # σύν+ἀπό+ὄλλυμαι
    P: unknown
ἀπόλλυμι:  # ἀπό+ὄλλυμι
    P: ἀπολλυ/ἀπολλυ!
    I: ἀπωλλυ!
    F: ἀπολ#/ἀπολεσ
    A: ἀπωλ/ἀπωλεσ
    AN: ἀπολ/ἀπολεσ
ὁμιλέω:
    P: ὁμιλε
    I: ὡμιλε
    F: unknown
    FP: unknown
ὀμνύω:
    P: ὀμνυ/ὀμνῡ!
    I: unknown
    F: unknown
    FP: unknown
ὁμοιάζω:
    P: ὁμοιαζ
    I: unknown
    F: unknown
    FP: unknown
παρομοιάζω:  # παρά+ὁμοιάζω
    P: παρομοιαζ
    I: unknown
    F: unknown
    FP: unknown
ὁμοιόω:
    P: ὁμοιο
    F: ὁμοιωσ
    FP: ὁμοιωθησ
ὁμολογέω:
    P: ὁμολογε
    I: ὡμολογε
    F: ὁμολογησ
ἀνθομολογέομαι:  # ἀντί+ὁμολογέω
    P: ἀνθομολογε
    I: ἀνθωμολογε
ἐξομολογέω:  # ἐκ+ὁμολογέω
    P: ἐξομολογε
    F: ἐξομολογησ
    A: ἐξωμολογησ
ὀνειδίζω:
    P: ὀνειδιζ
    I: ὠνειδιζ
ἐπονομάζομαι:  # ἐπί+ὀνομάζομαι
    P: ἐπονομαζ
ὀνομάζω:
    P: ὀνομαζ
παροξύνομαι:  # παρά+ὀξύνομαι
    P: παροξυν
    I: παρωξυν
ὁράω:
    P: ὁρα
    F: ὀψ
    FP: ὀφθησ
καθοράω:  # κατά+ὁράω
    P: καθορα
προοράω:  # πρό+ὁράω
    P: προορα
    I: προορα
ὀργίζομαι:
    P: ὀργιζ
παροργίζω:  # παρά+ὀργίζω
    P: παροργιζ
    F: παροργι#
ὀρέγομαι:
    P: ὀρεγ
ὀρθοποδέω:
    P: ὀρθοποδε
ἀνορθόω:  # ἀνά+ὀρθόω
    P: ἀνορθο
    F: ἀνορθωσ
    AP: ἀνωρθωθη!
ὀρθρίζω:
    P: ὀρθριζ
    I: ὠρθριζ
    F: unknown
    FP: unknown
ὁρίζω:
    P: ὁριζ
    I: unknown
    F: unknown
    FP: unknown
ἀφορίζω:  # ἀπό+ὁρίζω
    P: ἀφοριζ
    I: ἀφωριζ
    F: ἀφορισ/ἀφορι#
    A: ἀφωρισ
προορίζω:  # πρό+ὁρίζω
    P: unknown
ἐπιορκέω:  # ἐπί+ὁρκέω
    P: ἐπιορκε
    I: unknown
    F: ἐπιορκησ
    FP: unknown
ὁρκίζω:
    P: ὁρκιζ
    I: unknown
    F: unknown
    FP: unknown
ἐνορκίζω:  # ἐν+ὁρκίζω
    P: ἐνορκιζ
    I: unknown
    F: unknown
    FP: unknown
ἐξορκίζω:  # ἐκ+ὁρκίζω
    P: ἐξορκιζ
    I: unknown
    F: unknown
    FP: unknown
ὁρμάω:
    P: unknown
προσορμίζομαι:  # πρός+ὁρμίζομαι
    P: unknown
ὀρύσσω:
    P: unknown
διορύσσω:  # διά+ὀρύσσω
    P: διορυσσ
    APN: διορυχθη!
ὀρχέομαι:
    P: unknown
παροτρύνω:  # παρά+ὀτρύνω
    P: unknown
ἐξουθενέω:  # ἐκ+οὐθενέω
    P: ἐξουθενε
    A: ἐξουθενησ
φρουρέω:  # πρό+οὐρέω
    P: φρουρε
    I: ἐφρουρε
    F: φρουρησ
ἐξουσιάζω:  # ἐκ+οὐσιάζω
    P: ἐξουσιαζ
    FP: ἐξουσιασθησ
ὀφείλω:
    P: ὀφειλ
    I: ὠφειλ
προσοφείλω:  # πρός+ὀφείλω
    P: προσοφειλ
ἀντοφθαλμέω:  # ἀντί+ὀφθαλμός
    P: ἀντοφθαλμε
προσοχθίζω:  # πρός+ὀχθίζω
    P: unknown
ἐνοχλέω:  # ἐν+ὀχλέω
    P: ἐνοχλε
παρενοχλέω:  # παρά+ἐν+ὀχλέω
    P: παρενοχλε
    I: unknown
    F: unknown
    FP: unknown
συμπαθέω:  # σύν+παθέω
    P: unknown
παιδεύω:
    P: παιδευ
    I: ἐπαιδευ
    F: unknown
    FP: unknown
παίζω:
    P: παιζ
    I: unknown
    F: unknown
    FP: unknown
ἐμπαίζω:  # ἐν+παίξω
    P: ἐμπαιζ
    I: ἐνεπαιζ
    F: ἐμπαιξ
    FP: ἐμπαιχθησ
    A: ἐνεπαιξ
    AN: ἐμπαιξ
    AP: ἐνεπαιχθη!
παίω:
    P: unknown
παλαιόω:
    P: παλαιο
    I: unknown
    F: unknown
    FP: παλαιωθησ
παρίστημι:
    P: παρισταν
    I: unknown
    F: παραστησ
    FP: unknown
παρρησιάζομαι:
    P: παρρησιαζ
    I: ἐπαρρησιαζ
    F: unknown
    FP: unknown
πάσχω:
    P: πασχ
    I: unknown
    F: unknown
    FP: unknown
συμπάσχω:  # σύν+πάσχω
    P: συμπασχ
    I: unknown
    F: unknown
    FP: unknown
πατάσσω:
    P: πατασσ
    I: unknown
    F: παταξ
    FP: unknown
πατέω:
    P: πατε
    I: unknown
    F: πατησ
    FP: unknown
ἐμπεριπατέω:  # ἐν+περί+πατέω
    P: ἐμπεριπατε
    I: unknown
    F: ἐμπεριπατησ
    FP: unknown
καταπατέω:  # κατά+πατέω
    P: καταπατε
    I: unknown
    F: καταπατησ
    FP: unknown
περιπατέω:  # περί+πατέω
    P: περιπατε
    I: περιεπατε
    F: περιπατησ
    FP: unknown
παύω:
    P: παυ
    I: ἐπαυ
    F: παυσ
    FP: unknown
ἀναπαύω:  # ἀνά+παύω
    P: ἀναπαυ
    F: ἀναπαυσ
    FP: ἀναπαησ
    A: ἀνεπαυσ
ἐπαναπαύομαι:  # ἐπί+ἀνά+παύω
    P: ἐπαναπαυ
    I: unknown
    F: unknown
    FP: ἐπαναπαησ
καταπαύω:  # κατά+παύω
    P: unknown
παχύνομαι:
    P: unknown
πεζεύω:
    P: πεζευ
    I: unknown
    F: unknown
    FP: unknown
πειθαρχέω:
    P: πειθαρχε
    I: unknown
    F: unknown
    FP: unknown
πείθω:
    P: πειθ
    I: ἐπειθ
    F: πεισ
    FP: πεισθησ
ἀναπείθω:  # ἀνά+πείθω
    P: ἀναπειθ
πεινάω:
    P: πεινα
    I: unknown
    F: πεινασ
    FP: unknown
πειράζω:
    P: πειραζ
    I: ἐπειραζ
    F: unknown
    FP: unknown
ἐκπειράζω:  # ἐκ+πειράζω
    P: ἐκπειραζ
    F: ἐκπειρασ
πειράω:
    P: πειρα
    I: ἐπειρα
    F: unknown
    FP: unknown
περιπείρω:  # περί+πείρω
    P: unknown
μεταπέμπομαι:  # μετά+πέμπομαι
    P: unknown
πέμπω:
    P: πεμπ
    I: unknown
    F: πεμψ
    FP: unknown
ἀναπέμπω:  # ἀνά+πέμπω
    A: ἀνεπεμψ
ἀναπίπτω:  # ἀνά+πέμπω
    A: ἀνεπεσ
    AN: ἀναπεσ
ἐκπέμπω:  # ἐκ+πέμπω
    A: ἐξεπεμψ
προπέμπω:  # πρό+πέμπω
    P: προπεμπ
    I: προεπεμπ
    F: unknown
    FP: unknown
συμπέμπω:  # σύν+πέμπω
    P: unknown
πενθέω:
    P: πενθε
    I: unknown
    F: πενθησ
    FP: unknown
διαπεράω:  # διά+περάω
    P: διαπερα
    A: διεπερασ
περισσεύω:
    P: περισσευ
    I: ἐπερισσευ
    F: unknown
    FP: περισσευθησ
ὑπερπερισσεύω:  # ὑπέρ+περισσεύω
    P: ὑπερπερισσευ
    I: unknown
    F: unknown
    FP: unknown
περπερεύομαι:
    P: περπερευ
    I: unknown
    F: unknown
    FP: unknown
ἐκπετάννυμι:  # ἐκ+πετάννυμι
    A: ἐξεπετασ
πέτομαι:
    P: πετ
    I: unknown
    F: unknown
    FP: unknown
πήγνυμι:
    P: unknown
εἰσπηδάω:  # εἰς+πηδάω
    A: εἰσεπηδησ
ἐκπηδάω:  # ἐκ+πηδάω
    A: ἐξεπηδησ
πιάζω:
    P: unknown
πικραίνω:
    P: πικραιν
    F: πικραν#
παραπικραίνω:  # παρά+πικραίνω
    P: unknown
πίμπλημι:
    FP: πλησθησ
ἐμπίμπλημι:  # ἐν+πίμπλημι
    A: ἐνεπλησ
    AP: ἐνεπλησθη!
πίμπρημι:
    P: πιμπρα!
ἐμπίμπρημι:  # ἐν+πίμπρημι
    A: ἐνεπρησ
πίνω:
    P: πιν
    I: ἐπιν
    F: πι
καταπίνω:  # κατά+πίνω
    P: unknown
συμπίνω:  # σύν+πίνω
    P: unknown
πιπράσκω:
    P: πιπρασκ
    I: ἐπιπρασκ
    F: unknown
    FP: unknown
πίπτω:
    P: πιπτ
    I: ἐπιπτ
    F: πεσ#
ἀντιπίπτω:  # ἀντί+πίπτω
    P: ἀντιπιπτ
ἀποπίπτω:  # ἀπό+πίπτω
    A: ἀπεπεσ
ἐκπίπτω:  # ἐκ+πίπτω
    A: ἐξεπεσ
    AN: ἐκπεσ
ἐμπίπτω:  # ἐν+πίπτω
    P: ἐμπιπτ
    F: ἐμπεσ#
    AN: ἐμπεσ
ἐπιπίπτω:  # ἐπί+πίπτω
    P: ἐπιπιπτ
    A: ἐπεπεσ
καταπίπτω:  # κατά+πίπτω
    P: καταπιπτ
περιπίπτω:  # περί+πίπτω
    P: unknown
προσπίπτω:  # πρός+πίπτω
    P: προσπιπτ
    I: προσεπιπτ
συμπίπτω:  # σύν+πίπτω
    P: unknown
πιστεύω:
    P: πιστευ
    I: ἐπιστευ
    F: πιστευσ
    FP: unknown
πιστόομαι:
    P: unknown
πλανάω:
    P: πλανα
    I: unknown
    F: πλανησ
    FP: unknown
ἀποπλανάω:  # ἀπό+πλανάω
    P: ἀποπλανα
    AP: ἀπεπλανηθη!
πλάσσω:
    P: unknown
πλατύνω:
    P: πλατυν
    I: unknown
    F: unknown
    FP: unknown
ἐμπλέκομαι:  # ἐν+πλέκομαι
    P: ἐμπλεκ
    I: unknown
    F: unknown
    FP: unknown
πλεονάζω:
    P: πλεοναζ
    I: unknown
    F: unknown
    FP: unknown
ὑπερπλεονάζω:  # ὑπέρ+πλεονάζω
    P: unknown
πλεονεκτέω:
    P: πλεονεκτε
    I: unknown
    F: unknown
    FP: unknown
πλέω:
    P: πλε
    I: ἐπλε
    F: unknown
    FP: unknown
ἀποπλέω:  # ἀπό+πλέω
    P: ἀποπλε
    A: ἀπεπλευσ
ἐκπλέω:  # ἐκ+πλέω
    P: ἐκπλε
    I: ἐξεπλε
    A: ἐξεπλευσ
    AN: ἐκπλευσ
καταπλέω:  # κατά+πλέω
    P: unknown
παραπλέω:  # παρά+πλέω
    P: unknown
ὑποπλέω:  # ὑπό+πλέω
    P: unknown
πληθύνω:
    P: πληθυν
    I: ἐπληθυν
    F: πληθυν#
    FP: unknown
πληροφορέω:
    P: πληροφορε
    I: unknown
    F: unknown
    FP: unknown
πληρόω:
    P: πληρο
    I: ἐπληρο
    F: πληρωσ
    FP: πληρωθησ
ἀναπληρόω:  # ἀνά+πληρόω
    P: ἀναπληρο
    F: ἀναπληρωσ
    A: ἀνεπληρωσ
    AN: ἀναπληρωσ
ἀνταναπληρόω:  # ἀντί+ἀνά+πληρόω
    P: ἀνταναπληρο
προσαναπληρόω:  # πρός+ἀνά+πληρόω
    P: unknown
συμπληρόω:  # σύν+πληρόω
    P: συμπληρο
    I: συνεπληρο
    F: unknown
    FP: unknown
ἐκπλήσσομαι:  # ἐκ+πλήσσομαι
    P: ἐκπλησσ
    I: ἐξεπλησσ
    AP: ἐξεπλαγη!
πλήσσω:
    P: unknown
πλουτέω:
    P: πλουτε
    I: unknown
    F: unknown
    FP: unknown
πλουτίζω:
    P: unknown
πλύνω:
    P: πλυν
    I: ἐπλυν
    F: unknown
    FP: unknown
πνέω:
    P: πνε
    I: unknown
    F: unknown
    FP: unknown
ἐκπνέω:  # ἐκ+πνέω
    A: ἐξεπνευσ
πνίγω:
    P: πνιγ
    I: ἐπνιγ
    F: unknown
    FP: unknown
ἀποπνίγω:  # ἀπό+πνίγω
    A: ἀπεπνιξ
    AP: ἀπεπνιγη!
συμπνίγω:  # σύν+πνίγω
    P: συμπνιγ
    I: συνεπνιγ
    F: unknown
    FP: unknown
ἐπιποθέω:  # ἐπί+ποθέω
    P: ἐπιποθε
    I: unknown
    F: unknown
    FP: unknown
περιποιέομαι:  # περί+ποιέομαι
    P: περιποιε
    I: unknown
    F: unknown
    FP: unknown
προσποιέομαι:  # πρός+ποιέομαι
    P: unknown
ποιέω:
    P: ποιε
    I: ἐποιε
    F: ποιησ
    FP: unknown
ποιμαίνω:
    P: ποιμαιν
    I: unknown
    F: ποιμαν#
    FP: unknown
πολεμέω:
    P: πολεμε
    I: unknown
    F: πολεμησ
    FP: unknown
πολιτεύομαι:
    P: πολιτευ
    I: unknown
    F: unknown
    FP: unknown
καταποντίζομαι:  # κατά+ποντίζομαι
    P: καταποντιζ
    I: unknown
    F: unknown
    FP: unknown
πορεύομαι:
    P: πορευ
    I: ἐπορευ
    F: πορευσ
    FP: unknown
διαπορεύομαι:  # διά+πορεύομαι
    P: διαπορευ
    I: διεπορευ
εἰσπορεύομαι:  # εἰς+πορεύομαι
    P: εἰσπορευ
    I: εἰσεπορευ
ἐκπορεύομαι:  # ἐκ+πορεύομαι
    P: ἐκπορευ
    I: ἐξεπορευ
    F: ἐκπορευσ
ἐμπορεύομαι:  # ἐν+πορεύομαι
    P: ἐμπορευ
    I: unknown
    F: ἐμπορευσ
    FP: unknown
παραπορεύομαι:  # παρά+πορεύομαι
    P: παραπορευ
    I: παρεπορευ
    F: unknown
    FP: unknown
προπορεύομαι:  # πρό+πορεύομαι
    P: προπορευ
    I: unknown
    F: προπορευσ
    FP: unknown
προσπορεύομαι:  # πρός+πορεύομαι
    P: προσπορευ
    I: unknown
    F: unknown
    FP: unknown
συμπορεύομαι:  # σύν+πορεύομαι
    P: συμπορευ
    I: συνεπορευ
    F: unknown
    FP: unknown
πορθέω:
    P: πορθε
    I: ἐπορθε
    F: unknown
    FP: unknown
πορνεύω:
    P: πορνευ
    I: unknown
    F: unknown
    FP: unknown
ποτίζω:
    P: ποτιζ
    I: ἐποτιζ
    F: unknown
    FP: unknown
διαπραγματεύομαι:  # διά+πραγματεύομαι
    A: διεπραγματευσ
πράσσω:
    P: πρασσ
    I: unknown
    F: πραξ
    FP: unknown
πρέπω:
    P: πρεπ
    I: ἐπρεπ
    F: unknown
    FP: unknown
πρεσβεύω:
    P: πρεσβευ
    I: unknown
    F: unknown
    FP: unknown
πρίζω:
    P: unknown
διαπρίομαι:  # διά+πρίομαι
    P: διαπρι
    I: διεπρι
προσρήγνυμι:
    P: unknown
προσωπολημπτέω:
    P: προσωπολημπτε
    I: unknown
    F: unknown
    FP: unknown
προφητεύω:
    P: προφητευ
    I: ἐπροφητευ
    F: προφητευσ
    FP: unknown
πταίω:
    P: πται
    I: unknown
    F: unknown
    FP: unknown
πτύω:
    P: unknown
ἐκπτύω:  # ἐκ+πτύω
    A: ἐξεπτυσ
ἐμπτύω:  # ἐν+πτύω
    P: ἐμπτυ
    I: ἐνεπτυ
    F: ἐμπτυσ
    FP: ἐμπτυσθησ
    A: ἐνεπτυσ
πτωχεύω:
    P: unknown
πυκτεύω:
    P: πυκτευ
    I: unknown
    F: unknown
    FP: unknown
πυνθάνομαι:
    P: πυνθαν
    I: ἐπυνθαν
    F: unknown
    FP: unknown
πυρόομαι:
    P: πυρο
    I: unknown
    F: unknown
    FP: unknown
πυρράζω:
    P: πυρραζ
    I: unknown
    F: unknown
    FP: unknown
πωλέω:
    P: πωλε
    I: ἐπωλε
    F: unknown
    FP: unknown
πωρόω:
    P: unknown
ῥαβδίζω:
    P: ῥαβδιζ
    I: unknown
    F: unknown
    FP: unknown
ῥαντίζω:
    P: unknown
ῥαπίζω:
    P: ῥαπιζ
    I: unknown
    F: unknown
    FP: unknown
ἐπιράπτω:  # ἐπί+ῥάπτω
    P: ἐπιραπτ
    I: unknown
    F: unknown
    FP: unknown
ῥέω:
    P: ῥε
    I: unknown
    F: ῥευσ
    FP: unknown
ῥήγνυμι:
    P: ῥηγνυ!/ῥησσ
    I: unknown
    F: ῥηξ
    FP: unknown
διαρρήγνυμι:  # διά+ῥήγνυμι
    I: διερρησσ
    A: διερρηξ
ἐκριζόω:  # ἐκ+ῥίζα
    P: ἐκριζο
    FP: ἐκριζωθησ
ῥίπτω:
    P: unknown
ῥύομαι:
    P: ῥυ
    I: unknown
    F: ῥυσ
    FP: unknown
σαίνομαι:
    P: σαιν
    I: unknown
    F: unknown
    FP: unknown
σαλεύω:
    P: σαλευ
    I: unknown
    F: unknown
    FP: σαλευθησ
σαλπίζω:
    P: σαλπιζ
    I: unknown
    F: σαλπισ
    FP: unknown
σαρόω:
    P: σαρο
    I: unknown
    F: unknown
    FP: unknown
διασαφέω:  # διά+σαφής
    A: διεσαφησ
σβέννυμι:
    P: σβεννυ!
    I: unknown
    F: σβεσ
    FP: unknown
σεβάζομαι:
    P: unknown
σέβομαι:
    P: σεβ
    I: unknown
    F: unknown
    FP: unknown
σείω:
    P: σει
    I: unknown
    F: σεισ
    FP: unknown
ἀνασείω:  # ἀνά+σείω
    P: ἀνασει
    A: ἀνεσεισ
κατασείω:  # κατά+σείω
    P: unknown
σεληνιάζομαι:
    P: σεληνιαζ
    I: unknown
    F: unknown
    FP: unknown
σημαίνω:
    P: unknown
σημειόομαι:
    P: σημειο
    I: unknown
    F: unknown
    FP: unknown
σθενόω:
    P: σθενο
    I: unknown
    F: σθενωσ
    FP: unknown
σιγάω:
    P: σιγα
    I: unknown
    F: unknown
    FP: unknown
σινιάζω:
    P: unknown
σιωπάω:
    P: σιωπα
    I: ἐσιωπα
    F: σιωπησ
    FP: unknown
σκανδαλίζω:
    P: σκανδαλιζ
    I: ἐσκανδαλιζ
    FP: σκανδαλισθησ
σκάπτω:
    P: σκαπτ
κατασκάπτω:  # κατά+σκάπτω
    P: unknown
ἐπισκέπτομαι:  # ἐπί+σκέπτομαι
    P: ἐπισκεπτ
    F: ἐπισκεψ
    A: ἐπεσκεψ
    AN: ἐπισκεψ
κατασκευάζω:  # κατά+σκευάζω
    P: κατασκευαζ
    F: κατασκευασ
παρασκευάζω:  # παρά+σκευάζω
    P: παρασκευαζ
    F: παρασκευασ
σκηνόω:
    P: σκηνο
    F: σκηνωσ
κατασκηνόω:  # κατά+σκηνόω
    P: κατασκηνο
    F: κατασκηνωσ
ἐπισκιάζω:  # ἐπί+σκιάζω
    P: ἐπισκιαζ
    I: ἐπεσκιαζ
    F: ἐπισκιασ
    A: ἐπεσκιασ
σκιρτάω:
    P: unknown
σκληρύνω:
    P: σκληρυν
    I: ἐσκληρυν
    F: unknown
    FP: unknown
σκοπέω:
    P: σκοπε
    I: unknown
    F: unknown
    FP: unknown
κατασκοπέω:  # κατά+σκοπέω
    P: unknown
σκορπίζω:
    P: σκορπιζ
    I: unknown
    F: unknown
    FP: unknown
διασκορπίζω:  # διά+σκορπίζω
    P: διασκορπιζ
    FP: διασκορπισθησ
    A: διεσκορπισ
    AP: διεσκορπισθη!
σκοτίζομαι:
    P: σκοτιζ
    I: unknown
    F: unknown
    FP: σκοτισθησ
σκοτόομαι:
    P: unknown
σκύλλω:
    P: σκυλλ
    I: unknown
    F: unknown
    FP: unknown
σοφίζω:
    P: unknown
ἐπισπάομαι:  # ἐπί+σπάομαι
    P: ἐπισπα
    I: unknown
    F: unknown
    FP: unknown
περισπάομαι:  # περί+σπάομαι
    P: περισπα
    I: περιεσπα
    F: unknown
    FP: unknown
σπαράσσω:
    P: σπαρασσ
    I: unknown
    F: unknown
    FP: unknown
συσπαράσσω:  # σύν+σπαράσσω
    P: unknown
σπαργανόω:
    P: unknown
σπαταλάω:
    P: unknown
ἀνασπάω:  # ἀνά+σπάω
    P: ἀνασπα
    F: ἀνασπασ
    AP: ἀνεσπασθη!
ἀποσπάω:  # ἀπό+σπάω
    P: ἀποσπα
    A: ἀπεσπασ/ἀπησπασ
    AP: ἀπεσπασθη!
σπείρω:
    P: σπειρ
διασπείρω:  # διά+σπείρω
    AP: διεσπαρη!
ἐπισπείρω:  # ἐπί+σπείρω
    A: ἐπεσπειρ
σπένδομαι:
    P: σπενδ
σπεύδω:
    P: σπευδ
    I: ἐσπευδ
σπλαγχνίζομαι:
    P: σπλαγχνιζ
σπουδάζω:
    P: σπουδαζ
    F: σπουδασ
συσταυρόομαι:  # σύν+σταυρόομαι
    P: unknown
σταυρόω:
    P: σταυρο
    I: unknown
    F: σταυρωσ
    FP: unknown
ἀποστεγάζω:  # ἀπό+στεγάζω
    A: ἀπεστεγασ
στέγω:
    P: στεγ
    I: unknown
    F: unknown
    FP: unknown
στέλλομαι:
    P: στελλ
    I: unknown
    F: unknown
    FP: unknown
διαστέλλομαι:  # διά+στέλλομαι
    P: διαστελλ
    I: διεστελλ
    A: διεστειλ
ἀποστέλλω:  # ἀπό+στέλλω
    P: ἀποστελλ
    F: ἀποστελ#
    A: ἀπεστειλ
    AN: ἀποστειλ
    AP: ἀπεσταλη!
ἐξαποστέλλω:  # ἐκ+ἀπό+στέλλω
    P: ἐξαποστελλ
    F: ἐξαποστελ#
    A: ἐξαπεστειλ
    AP: ἐξαπεσταλη!
ἐπιστέλλω:  # ἐπί+στέλλω
    A: ἐπεστειλ
    AN: ἐπιστειλ
συναποστέλλω:  # σύν+ἀπό+στέλλω
    P: unknown
συστέλλω:  # σύν+στέλλω
    P: unknown
ὑποστέλλω:  # ὑπό+στέλλω
    P: ὑποστελλ
    I: ὑπεστελλ
    F: unknown
    FP: unknown
στενάζω:
    P: στεναζ
    I: unknown
    F: unknown
    FP: unknown
συστενάζω:  # σύν+στενάζω
    P: συστεναζ
    I: unknown
    F: unknown
    FP: unknown
στενοχωρέομαι:
    P: στενοχωρε
    I: unknown
    F: unknown
    FP: unknown
στερεόω:
    P: στερεο
    I: ἐστερεο
    F: unknown
    FP: unknown
ἀποστερέω:  # ἀπό+στερέω
    P: ἀποστερε
στεφανόω:
    P: στεφανο
    I: unknown
    F: unknown
    FP: unknown
στήκω:
    P: στηκ
στηρίζω:
    P: στηριζ
    F: στηριξ
ἐπιστηρίζω:  # ἐπί+στηρίζω
    A: ἐπεστηριξ
στοιχέω:
    P: στοιχε
    F: στοιχησ
συστοιχέω:  # σύν+στοιχέω
    P: συστοιχε
ἐπιστομίζω:  # ἐπί+στόμα
    P: ἐπιστομιζ
ἀποστοματίζω:  # ἀπό+στοματίζω
    P: ἀποστοματιζ
στρατεύομαι:
    P: στρατευ
στρεβλόω:
    P: στρεβλο
στρέφω:
    P: στρεφ
ἀναστρέφω:  # ἀνά+στρέφω
    P: ἀναστρεφ
    F: ἀναστρεψ
    A: ἀνεστρεψ
    AP: ἀνεστραφη!
ἀποστρέφω:  # ἀπό+στρέφω
    P: ἀποστρεφ
    F: ἀποστρεψ
    AP: ἀπεστραφη!
διαστρέφω:  # διά+στρέφω
    AN: διαστρεψ
ἐπιστρέφω:  # ἐπί+στρέφω
    P: ἐπιστρεφ
    F: ἐπιστρεψ
    A: ἐπεστρεψ
    AN: ἐπιστρεφ/ἐπιστρεψ
    AP: ἐπεστραφη!
καταστρέφω:  # κατά+στρέφω
    P: unknown
μεταστρέφω:  # μετά+στρέφω
    P: μεταστρεφ
    FP: μεταστραφησ
ὑποστρέφω:  # ὑπό+στρέφω
    P: ὑποστρεφ
    I: ὑπεστρεφ
    F: ὑποστρεψ
    FP: unknown
στρηνιάω:
    P: unknown
στρώννυμι:
    I: ἐστρωννυ
    F: unknown
    FP: unknown
καταστρώννυμι:  # κατά+στρωννύω
    P: unknown
ὑποστρωννύω:  # ὑπό+στρωννύω
    P: ὑποστρωννυ
    I: ὑπεστρωννυ
    F: unknown
    FP: unknown
συκοφαντέω:
    P: unknown
συλάω:
    P: unknown
συναναμίγνυμι:
    P: συναναμιγνυ!
    I: unknown
    F: unknown
    FP: unknown
συνιστάνω:
    P: συνισταν
    I: unknown
    F: unknown
    FP: unknown
σύρω:
    P: συρ
    I: ἐσυρ
    F: unknown
    FP: unknown
κατασύρω:  # κατά+σύρω
    P: κατασυρ
    I: unknown
    F: unknown
    FP: unknown
σφάζω:
    P: σφαζ
    I: unknown
    F: σφαξ
    FP: unknown
σφραγίζω:
    P: unknown
συσχηματίζομαι:  # σύν+σχηματίζομαι
    P: συσχηματιζ
    I: unknown
    F: unknown
    FP: unknown
μετασχηματίζω:  # μετά+σχηματίζω
    P: μετασχηματιζ
    I: unknown
    F: μετασχηματισ
    FP: unknown
σχίζω:
    P: σχιζ
    I: unknown
    F: σχισ
    FP: unknown
σῴζω:
    P: σῳζ
    I: ἐσῳζ
    F: σωσ
    FP: σωθησ
διασῴζω:  # διά+σῴζω
    AN: διασωσ
    AP: διεσωθη!
    APN: διασωθη!
σωρεύω:
    P: σωρευ
    I: unknown
    F: σωρευσ
    FP: unknown
ἐπισωρεύω:  # ἐπί+σωρεύω
    P: ἐπισωρευ
    I: unknown
    F: ἐπισωρευσ
    FP: unknown
σωφρονέω:
    P: σωφρονε
    I: unknown
    F: unknown
    FP: unknown
σωφρονίζω:
    P: σωφρονιζ
    I: unknown
    F: unknown
    FP: unknown
ταπεινόω:
    P: ταπεινο
    I: unknown
    F: ταπεινωσ
    FP: ταπεινωθησ
ταράσσω:
    P: ταρασσ
    I: unknown
    F: unknown
    FP: unknown
διαταράσσω:  # διά+ταράσσω
    AP: διεταραχθη!
ἐκταράσσω:  # ἐκ+ταράσσω
    P: ἐκταρασσ
ἀνατάσσομαι:  # ἀνά+τάσσομαι
    AN: ἀναταξ
ἀντιτάσσομαι:  # ἀντί+τάσσομαι
    P: ἀντιτασσ
ἀποτάσσομαι:  # ἀπό+τάσσομαι
    P: ἀποτασσ
    AN: ἀποταξ
τάσσω:
    P: unknown
διατάσσω:  # διά+τάσσω
    P: διατασσ
    F: διαταξ
    A: διεταξ
ἐπιτάσσω:  # ἐπί+τάσσω
    P: ἐπιτασσ
    A: ἐπεταξ
προστάσσω:  # πρός+τάσσω
    P: unknown
συντάσσω:  # σύν+τάσσω
    P: unknown
ὑποτάσσω:  # ὑπό+τάσσω
    P: ὑποτασσ
    FP: ὑποταγησ
ἐνταφιάζω:  # ἐν+ταφιάζω
    P: ἐνταφιαζ
    AN: ἐνταφιασ
ἐκτείνω:  # ἐκ+τείνω
    P: ἐκτειν
    F: ἐκτεν#
    A: ἐξετειν
παρατείνω:  # παρά+τείνω
    P: παρατειν
    I: παρετειν
προτείνω:  # πρό+τείνω
    P: unknown
ὑπερεκτείνω:  # ὑπέρ+ἐκ+τείνω
    P: ὑπερεκτειν
τεκνογονέω:
    P: τεκνογονε
τεκνοτροφέω:
    P: unknown
τελειόω:
    P: τελειο
τελεσφορέω:
    P: τελεσφορε
τελευτάω:
    P: τελευτα
τελέω:
    P: τελε
    FP: τελεσθησ
ἀποτελέω:  # ἀπό+τελέω
    P: ἀποτελε
διατελέω:  # διά+τελέω
    P: διατελε
ἐκτελέω:  # ἐκ+τελέω
    AN: ἐκτελεσ
ἐπιτελέω:  # ἐπί+τελέω
    P: ἐπιτελε
    F: ἐπιτελεσ
    AN: ἐπιτελεσ
συντελέω:  # σύν+τελέω
    P: συντελε
    F: συντελεσ
ἐντέλλομαι:  # ἐν+τέλλομαι
    P: ἐντελλ
    F: ἐντελε  # @@@
    A: ἐνετειλ
ἀνατέλλω:  # ἀνά+τέλλω
    P: ἀνατελλ
    A: ἀνετειλ
ἐξανατέλλω:  # ἐκ+ἀνά+τέλλω
    P: unknown
    A: ἐξανετειλ
περιτέμνω:  # περί+τέμνω
    P: περιτεμν
    I: unknown
    F: unknown
    FP: unknown
τήκομαι:
    P: τηκ
    I: unknown
    F: unknown
    FP: unknown
τηρέω:
    P: τηρε
    I: ἐτηρε
    F: τηρησ
    FP: unknown
διατηρέω:  # διά+τηρέω
    P: διατηρε
    I: διετηρε
παρατηρέω:  # παρά+τηρέω
    P: παρατηρε
    I: παρετηρε
    F: unknown
    FP: unknown
συντηρέω:  # σύν+τηρέω
    P: συντηρε
    I: συνετηρε
    F: unknown
    FP: unknown
ἀνατίθεμαι:  # ἀνά+τίθεμαι
    A: ἀνεθε!
διατίθεμαι:  # διά+τίθεμαι
    P: διατιθε!
    F: διαθησ
    A: διεθε!
προτίθεμαι:  # πρό+τίθεμαι
    P: unknown
συνεπιτίθεμαι:  # σύν+ἐπί+τίθεμαι
    P: unknown
συντίθεμαι:  # σύν+τίθεμαι
    P: unknown
τίθημι:
    P: τιθε!
    I: ἐτιθε/ἐτιθε!
    F: θησ
    A: ἐθηκ/ἐθε!
    AN: θε!
ἀποτίθημι:  # ἀπό+τίθημι
    A: ἀπεθε!
    AN: ἀποθε!
ἐκτίθημι:  # ἐκ+τίθημι
    I: ἐξετιθε!
    A: ἐξεθε!
ἐπιτίθημι:  # ἐπί+τίθημι
    P: ἐπιτιθε!
    I: ἐπετιθε!
    F: ἐπιθησ
    A: ἐπεθε!/ἐπεθηκ
    AN: ἐπιθε!
κατατίθημι:  # κατά+τίθημι
    P: unknown
μετατίθημι:  # μετά+τίθημι
    P: μετατιθε!
παρατίθημι:  # παρά+τίθημι
    P: παρατιθε!
    F: παραθησ
περιτίθημι:  # περί+τίθημι
    P: περιτιθε!
προσανατίθημι:  # πρός+ἀνά+τίθημι
    P: unknown
προστίθημι:  # πρός+τίθημι
    I: προσετιθε!
    FP: προστεθησ
ὑποτίθημι:  # ὑπό+τίθημι
    P: unknown
τίκτω:
    P: τικτ
    F: τεξ
τίλλω:
    P: τιλλ
    I: ἐτιλλ
τιμάω:
    P: τιμα
    I: ἐτιμα
    F: τιμησ
ἐπιτιμάω:  # ἐπί+τιμάω
    P: ἐπιτιμα
    I: ἐπετιμα
    A: ἐπετιμησ
ἀποτινάσσω:  # ἀπό+τινάσσω
    P: ἀποτινασσ
τίνω:
    P: τιν
    F: τισ
ἀποτίνω:  # ἀπό+τίνω
    P: ἀποτιν
    F: ἀποτισ
τολμάω:
    P: τολμα
    I: ἐτολμα
    F: τολμησ
    FP: unknown
ἀποτολμάω:  # ἀπό+τολμάω
    P: ἀποτολμα
τρέμω:
    P: τρεμ
    I: unknown
    F: unknown
    FP: unknown
ἀποτρέπομαι:  # ἀπό+τρέπομαι
    P: ἀποτρεπ
ἐκτρέπομαι:  # ἐκ+τρέπομαι
    P: ἐκτρεπ
    FP: ἐκτραπησ
    AP: ἐξετραπη!
ἀνατρέπω:  # ἀνά+τρέπω
    P: ἀνατρεπ
ἐντρέπω:  # ἐν+τρέπω
    P: ἐντρεπ
    I: ἐνετρεπ
    FP: ἐντραπησ
ἐπιτρέπω:  # ἐπί+τρέπω
    P: ἐπιτρεπ
    A: ἐπετρεψ
    AP: ἐπετραπη!
περιτρέπω:  # περί+τρέπω
    P: περιτρεπ
τρέφω:
    P: τρεφ
ἀνατρέφω:  # ἀνά+τρέφω
    A: ἀνεθρεψ
    AP: ἀνετραφη!
ἐκτρέφω:  # ἐκ+τρέφω
    P: ἐκτρεφ
τρέχω:
    P: τρεχ
    I: ἐτρεχ
    F: unknown
    FP: unknown
ἐπισυντρέχω:  # ἐπί+σύν+τρέχω
    P: ἐπισυντρεχ
    I: unknown
    F: unknown
    FP: unknown
κατατρέχω:  # κατά+τρέχω
    P: unknown
περιτρέχω:  # περί+τρέχω
    P: unknown
προτρέχω:  # πρό+τρέχω
    P: unknown
συντρέχω:  # σύν+τρέχω
    P: unknown
διατρίβω:  # διά+τρίβω
    P: διατριβ
    I: διετριβ
    A: διετριψ
συντρίβω:  # σύν+τρίβω
    P: συντριβ
    I: unknown
    F: συντριψ
    FP: συντριβησ
τρίζω:
    P: τριζ
    I: unknown
    F: unknown
    FP: unknown
τροποφορέω:
    P: unknown
τρυγάω:
    P: τρυγα
τρυφάω:
    P: unknown
τυγχάνω:
    P: unknown
ἐντυγχάνω:  # ἐν+τυγχάνω
    P: ἐντυγχαν
    A: ἐνετυχ
ἐπιτυγχάνω:  # ἐπί+τυγχάνω
    A: ἐπετυχ
    AN: ἐπιτυχ
συντυγχάνω:  # σύν+τυγχάνω
    P: unknown
ὑπερεντυγχάνω:  # ὑπέρ+ἐν+τυγχάνω
    P: ὑπερεντυγχαν
ἐντυλίσσω:  # ἐν+τυλίσσω
    A: ἐνετυλιξ
τυμπανίζω:
    P: unknown
τύπτω:
    P: τυπτ
    I: ἐτυπτ
    F: unknown
    FP: unknown
τυφλόω:
    P: unknown
ὑβρίζω:
    P: ὑβριζ
    I: unknown
    F: unknown
    FP: ὑβρισθησ
ὑγιαίνω:
    P: ὑγιαιν
    I: unknown
    F: unknown
    FP: unknown
ὑδροποτέω:
    P: ὑδροποτε
    I: unknown
    F: unknown
    FP: unknown
ὑμνέω:
    P: ὑμνε
    I: ὑμνε
    F: ὑμνησ
    FP: unknown
ὑπηρετέω:
    P: ὑπηρετε
    I: unknown
    F: unknown
    FP: unknown
ἐνυπνιάζομαι:  # ἐν+ὑπνιάζομαι
    P: ἐνυπνιαζ
    I: unknown
    F: unknown
    FP: ἐνυπνιασθησ
ἀφυπνόω:  # ἀπό+ὑπνόω
    A: ἀφυπνωσ
ὑπωπιάζω:
    P: ὑπωπιαζ
    I: unknown
    F: unknown
    FP: unknown
ὑστερέω:
    P: ὑστερε
    I: unknown
    F: unknown
    FP: unknown
ὑψηλοφρονέω:
    P: ὑψηλοφρονε
    I: unknown
    F: unknown
    FP: unknown
ὑψόω:
    P: ὑψο
    I: unknown
    F: ὑψωσ
    FP: ὑψωθησ
ὑπερυψόω:  # ὑπέρ+ὑψόω
    P: unknown
φαίνω:
    P: φαιν
    I: unknown
    F: φαν#
    FP: φανησ
ἀναφαίνω:  # ἀνά+φαίνω
    P: ἀναφαιν
ἐπιφαίνω:  # ἐπί+φαίνω
    AN: ἐπιφα!
    AP: ἐπεφανη!
φανερόω:
    P: φανερο
    I: unknown
    F: φανερωσ
    FP: φανερωθησ
ἐμφανίζω:  # ἐν+φανίζω
    P: ἐμφανιζ
    I: unknown
    F: ἐμφανισ
    A: ἐνεφανισ
    AP: ἐνεφανισθη!
    APN: ἐμφανισθη!
φάσκω:
    P: φασκ
    I: ἐφασκ
ἐπιφαύσκω:  # ἐπί+φαυσκω
    P: ἐπιφαυσκ
    F: ἐπιφαυσ
φείδομαι:
    P: φειδ
    F: φεισ
φέρω:
    P: φερ
    I: ἐφερ
    F: οἰσ
ἀναφέρω:  # ἀνά+φέρω
    P: ἀναφερ
    I: ἀνεφερ
    A: ἀνηνεγκ
    AN: ἀνενεγκ
ἀποφέρω:  # ἀπό+φέρω
    P: ἀποφερ
    A: ἀπηνεγκ
    AN: ἀπενεγκ
    APN: ἀπενεχθη!
διαφέρω:  # διά+φέρω
    P: διαφερ
    I: διεφερ
εἰσφέρω:  # εἰς+φέρω
    P: εἰσφερ
    A: εἰσηνεγκ
    AN: εἰσενεγκ
ἐκφέρω:  # ἐκ+φέρω
    P: ἐκφερ
    F: ἐξοισ
    A: ἐξηνεγκ
    AN: ἐξενεγκ
ἐπιφέρω:  # ἐπί+φέρω
    AN: ἐπενεγκ
καταφέρω:  # κατά+φέρω
    P: unknown
παραφέρω:  # παρά+φέρω
    P: παραφερ
    I: unknown
    F: unknown
    FP: unknown
περιφέρω:  # περί+φέρω
    P: περιφερ
    I: unknown
    F: unknown
    FP: unknown
προσφέρω:  # πρός+φέρω
    P: προσφερ
    I: προσεφερ
προφέρω:  # πρό+φέρω
    P: προφερ
συμφέρω:  # σύν+φέρω
    P: συμφερ
ὑποφέρω:  # ὑπό+φέρω
    P: ὑποφερ
φεύγω:
    P: φευγ
    F: φευξ
ἐκφεύγω:  # ἐκ+φεύγω
    P: ἐκφευγ
    F: ἐκφευξ
    A: ἐξεφυγ
    AN: ἐκφυγ
καταφεύγω:  # κατά+φεύγω
    P: unknown
φημί:
    P: φα!
    I: ἐφα!
σύμφημι:  # σύν+φημί
    P: συμφε!
διαφημίζω:  # διά+φημίζω
    P: διαφημιζ
    A: διεφημισ
    AP: διεφημισθη!
φθάνω:
    P: unknown
προφθάνω:  # πρό+φθάνω
    P: unknown
φθέγγομαι:
    P: φθεγγ
ἀποφθέγγομαι:  # ἀπό+φθέγγομαι
    P: ἀποφθεγγ
    A: ἀπεφθεγξ
φθείρω:
    P: φθειρ
    I: ἐφθειρ
    F: φθερ#
    FP: φθαρησ
διαφθείρω:  # διά+φθείρω
    P: διαφθειρ
    AN: διαφθειρ
    AP: διεφθαρη!
φιλέω:
    P: φιλε
    I: ἐφιλε
καταφιλέω:  # κατά+φιλέω
    P: καταφιλε
    I: κατεφιλε
φιλοτιμέομαι:
    P: φιλοτιμε
φιμόω:
    P: φιμο
    F: φιμωσ
φοβέομαι:
    P: φοβε
    I: ἐφοβε
    FP: φοβηθησ
ἐκφοβέω:  # ἐκ+φοβέω
    P: ἐκφοβε
φονεύω:
    P: φονευ
    I: unknown
    F: φονευσ
    FP: unknown
φορέω:
    P: φορε
    I: unknown
    F: φορεσ
    FP: unknown
φορτίζω:
    P: φορτιζ
    I: unknown
    F: unknown
    FP: unknown
φράσσω:
    P: φρασσ
    I: unknown
    F: unknown
    FP: φραγησ
φρεναπατάω:
    P: φρεναπατα
    I: unknown
    F: unknown
    FP: unknown
φρίσσω:
    P: φρισσ
    I: unknown
    F: unknown
    FP: unknown
φρονέω:
    P: φρονε
    I: ἐφρονε
    F: φρονησ
    FP: unknown
καταφρονέω:  # κατά+φρονέω
    P: καταφρονε
    I: unknown
    F: καταφρονησ
    FP: unknown
περιφρονέω:  # περί+φρονέω
    P: περιφρονε
    I: unknown
    F: unknown
    FP: unknown
ὑπερφρονέω:  # ὑπέρ+φρονέω
    P: ὑπερφρονε
    I: unknown
    F: unknown
    FP: unknown
φροντίζω:
    P: φροντιζ
    I: unknown
    F: unknown
    FP: unknown
φρυάσσω:
    P: unknown
φυλάσσω:
    P: φυλασσ
    F: φυλαξ
διαφυλάσσω:  # διά+φυλάσσω
    AN: διαφυλαξ
ἐμφυσάω:  # ἐν+φυσάω
    A: ἐνεφυσησ
φυσιόω:
    P: φυσιο
φυτεύω:
    P: φυτευ
    I: ἐφυτευ
ἐκφύω:  # ἐκ+φύω
    P: ἐκφυ
φωνέω:
    P: φωνε
    I: ἐφωνε
    F: φωνησ
ἀναφωνέω:  # ἀνά+φωνέω
    A: ἀνεφωνησ
ἐπιφωνέω:  # ἐπί+φωνέω
    P: ἐπιφωνε
    I: ἐπεφωνε
    F: unknown
    FP: unknown
συμφωνέω:  # σύν+φωνέω
    P: συμφωνε
    I: unknown
    F: συμφωνησ
    FP: unknown
προσφωνέω:  # πρός+φωνή
    P: προσφωνε
    I: προσεφωνε
    F: unknown
    FP: unknown
ἐπιφώσκω:  # ἐπί+φώσκω
    P: ἐπιφωσκ
    I: ἐπεφωσκ
    F: unknown
    FP: unknown
φωτίζω:
    P: φωτιζ
    I: unknown
    F: φωτισ
    FP: unknown
χαίρω:
    P: χαιρ
    I: ἐχαιρ
    F: unknown
    FP: χαρησ
συγχαίρω:  # σύν+χαίρω
    P: συγχαιρ
    I: συνεχαιρ
    F: unknown
    FP: unknown
χαλάω:
    P: χαλα
    F: χαλασ
χαλιναγωγέω:
    P: unknown
χαρίζομαι:
    P: χαριζ
    F: χαρισ
    FP: χαρισθησ
χαριτόω:
    P: unknown
παραχειμάζω:  # παρά+χεῖμα
    P: παραχειμαζ
    F: παραχειμασ
ἐπιχειρέω:  # ἐπί+χείρ
    P: ἐπιχειρε
    I: ἐπεχειρε
    A: ἐπεχειρησ
διαχειρίζομαι:  # διά+χειρίζομαι
    A: διεχειρισ
    AN: διαχειρισ
προχειρίζομαι:  # πρό+χειρίζομαι
    P: unknown
ἐκχέω:  # ἐκ+χέω
    P: ἐκχε
    I: ἐξεχυνν
    F: ἐκχε#
    FP: ἐκχυθησ
    A: ἐξεχε
    AP: ἐξεχυθη!
καταχέω:  # κατά+χέω
    P: unknown
συγχέω:  # σύν+χέω
    P: συγχε/συγχυνν
    I: συνεχε/συνεχυνν
χλευάζω:
    P: χλευαζ
    I: ἐχλευαζ
χολάω:
    P: χολα
χορηγέω:
    P: χορηγε
    F: χορηγησ
ἐπιχορηγέω:  # ἐπί+χορηγέω
    P: ἐπιχορηγε
    FP: ἐπιχορηγηθησ
χορτάζω:
    P: χορταζ
    FP: χορτασθησ
χράομαι:
    P: χρα/χρα!  # @@@
    I: ἐχρα
καταχράομαι:  # κατά+χράομαι
    P: unknown
συγχράομαι:  # σύν+χράομαι
    P: συγχρα
    I: unknown
    F: unknown
    FP: unknown
χρῄζω:
    P: χρῃζ
    I: unknown
    F: unknown
    FP: unknown
χρηματίζω:
    P: χρηματιζ
    I: unknown
    F: χρηματισ
    FP: unknown
χρηστεύομαι:
    P: χρηστευ
χρίω:
    P: unknown
ἐγχρίω:  # ἐν+χρίω
    AN: ἐγχρισ
ἐπιχρίω:  # ἐπί+χρίω
    A: ἐπεχρισ
χρονίζω:
    P: χρονιζ
    F: χρονισ
χρονοτριβέω:
    P: unknown
χωρέω:
    P: χωρε
    F: χωρησ
ἀναχωρέω:  # ἀνά+χωρέω
    P: ἀναχωρε
    A: ἀνεχωρησ
ἀποχωρέω:  # ἀπό+χωρέω
    P: ἀποχωρε
ἐκχωρέω:  # ἐκ+χωρέω
    P: ἐκχωρε
ὑποχωρέω:  # ὑπό+χωρέω
    P: unknown
ἀποχωρίζομαι:  # ἀπό+χωρίζομαι
    AP: ἀπεχωρισθη!
    APN: ἀποχωρισθη!
διαχωρίζομαι:  # διά+χωρίζομαι
    P: διαχωριζ
χωρίζω:
    P: χωριζ
    F: χωρισ
ψάλλω:
    P: ψαλλ
    F: ψαλ#
προσψαύω:  # πρός+ψαύω
    P: προσψαυ
ψεύδομαι:
    P: ψευδ
ψευδομαρτυρέω:
    P: ψευδομαρτυρε
    I: ἐψευδομαρτυρε
    F: ψευδομαρτυρησ
ψηλαφάω:
    P: unknown
συγκαταψηφίζομαι:  # σύν+κατά+ψηφίζομαι
    P: unknown
ψηφίζω:
    P: ψηφιζ
συμψηφίζω:  # σύν+ψηφίζω
    P: unknown
ψύχομαι:
    P: ψυχ
    FP: ψυγησ
ἀναψύχω:  # ἀνά+ψύχω
    A: ἀνεψυξ
ἐκψύχω:  # ἐκ+ψύχω
    A: ἐξεψυξ
ψωμίζω:
    P: ψωμιζ
ὠδίνω:
    P: ὠδιν
συνωδίνω:  # σύν+ὠδίνω
    P: συνωδιν
ἀπωθέομαι:  # ἀπό+ὠθέομαι
    P: ἀπωθε
    A: ἀπωσ
ἐξωθέω:  # ἐκ+ὠθέω
    A: ἐξ~ωσ
    AN: ἐξωσ
ὠνέομαι:
    P: unknown
ὠφελέω:
    P: ὠφελε
    F: ὠφελησ
    FP: ὠφεληθησ
